【裁判字號】    98,易,1280
【裁判日期】    990531
【裁判案由】    家暴傷害等
【裁判全文】
臺灣桃園地方法院刑事判決              98年度易字第1280號
公  訴  人  臺灣桃園地方法院檢察署檢察官
被      告  安克禮
            甲○○○○○ ○.
            灣桃園監獄執行中）
上列被告因家暴傷害等案件，經檢察官提起公訴（98年度偵字第
27741 號），本院判決如下：
    主  文
安克禮以加害生命之事，恐嚇他人致生危害於安全，處有期徒刑
月，如易科罰金，以新臺幣壹仟元折算壹日，並應於刑之執行
完畢或赦免後，驅逐出境；又以加害生命、身體之事，恐嚇他人
致生危害於安全，處有期徒刑月，如易科罰金，以新臺幣壹仟
元折算壹日，並應於刑之執行完畢或赦免後，驅逐出境；又以加
害生命、身體之事，恐嚇他人致生危害於安全，處有期徒刑月
，如易科罰金，以新臺幣壹仟元折算壹日，並應於刑之執行完畢
或赦免後，驅逐出境；又以加害生命、身體之事，恐嚇他人致生
危害於安全，處有期徒刑月，如易科罰金，以新臺幣壹仟元折
算壹日，並應於刑之執行完畢或赦免後，驅逐出境；又以加害生
命之事，恐嚇他人致生危害於安全，處有期徒刑月，如易科罰
金，以新臺幣壹仟元折算壹日，並應於刑之執行完畢或赦免後，
驅逐出境；又以加害生命、身體之事，恐嚇他人致生危害於安全
，處有期徒刑月，如易科罰金，以新臺幣壹仟元折算壹日，並
應於刑之執行完畢或赦免後，驅逐出境；又以加害生命、身體之
事，恐嚇他人致生危害於安全，處有期徒刑月，如易科罰金，
以新臺幣壹仟元折算壹日，並應於刑之執行完畢或赦免後，驅逐
出境；又傷害人之身體，處有期徒刑貳月，如易科罰金，以新臺
幣壹仟元折算壹日，並應於刑之執行完畢或赦免後，驅逐出境；
又以加害生命之事，恐嚇他人致生危害於安全，處有期徒刑月
，如易科罰金，以新臺幣壹仟元折算壹日，並應於刑之執行完畢
或赦免後，驅逐出境；又以脅迫使人行無義務之事，處有期徒刑
月，如易科罰金，以新臺幣壹仟元折算壹日，並應於刑之執行
完畢或赦免後，驅逐出境；又以加害自由之事，恐嚇他人致生危
害於安全，處有期徒刑月，如易科罰金，以新臺幣壹仟元折算
壹日，並應於刑之執行完畢或赦免後，驅逐出境；應執行有期徒
刑貳年陸月，如易科罰金，以新臺幣壹仟元折算壹日，並應於刑
之執行完畢或赦免後，驅逐出境。
其餘被訴部分均無罪。
    事  實
一、甲○○○○○ ○○○○○○○ ○○○○○○ ○○○○○○○○○ （中文譯名安克禮，下
    稱安克禮）係約旦籍人士，於民國93年間來臺學習中文，並
    於同年5 月23日與本國女子子○○結婚（二人婚姻關係現仍
    存續中）。安克禮於93年間即曾因連續傷害其外遇對象邱子
    菲案件，經臺灣臺北地方法院於94年11月4 日以94年度訴字
    第948 號判處有期徒刑1 年6 月，安克禮不服提起上訴，經
    臺灣高等法院於95年5 月16日以94年度上訴字第3996號撤銷
    原判決，惟仍判處有期徒刑1 年6 月，嗣安克禮不服又提起
    上訴，經最高法院發回後，為臺灣高等法院於98年11月9 日
    以98年度上更(一)字第66號判處有期徒刑8 月，減為有期徒刑
    4 月確定（於本案不構成累犯）。詎安克禮竟未能記取教訓
    ，於上開司法案件進行期間，另於95年4 月間某日結識丙○○（原名周依慈，改名丙○○），兩人進而發展成為同居男
    女朋友關係，為家庭暴力防治法第3 條第2 款所規定之家庭
    成員。因安克禮於與丙○○交往期間內仍持續與其他女子曖
    昧糾纏，又不斷質疑丙○○移情別戀，二人長期互相猜忌，
    感情生變。嗣於96年2 月至4 月24日前之某日（起訴書附表
    一編號1 誤載為95年12月，應予更正），安克禮在其位於桃
    園縣平鎮市○○路666 巷1 之2 號8 樓住處房間內，因向丙○○求歡不成，心生不滿，竟基於恐嚇危害安全之犯意，當
    場以恐嚇丙○○生命之事對其恫稱：「妳是妓女，信不信我
    可以殺死妳全家」等語，使丙○○心生畏懼，致生危害於安
    全，其後安克禮並拉扯丙○○之頭髮及肩膀，將之先推向牆
    壁，又摔至床上，並徒手毆打丙○○（傷害部分未據告訴及
    起訴）。因丙○○在房內大聲呼救，而為當時同在安克禮家
    中客廳某真實姓名年籍均不詳之外籍友人所聽聞，朝房內向
    安克禮表示：「不要這樣」等語加以阻止後，安克禮始行住
    手。
二、及至丙○○於與安克禮交往期間未婚懷孕、即將臨盆前之97
    年2 月農曆間某日（起訴書附表一編號2 誤載為97年初，應
    予更正），安克禮欲聯絡丙○○，遂以不詳電話撥打至癸○○裝設在其位於臺北市○○○路190 巷13號15樓住處之室內
    電話，適為丙○○之繼父癸○○所接聽。因安克禮於電話中
    不斷要求癸○○轉告丙○○立即下樓見面，癸○○擔心丙○○之安危，遂藉詞丙○○不在家而代為拒絕。詎安克禮竟為
    此心生不滿，基於恐嚇危害安全之犯意，向癸○○出言恫稱
    ：「如果你們都沒有下樓，就要給你們好看」、「如果你們
    管丙○○的事情，也要給你們好看」等加害生命、身體之事
    ，使癸○○心生畏懼，致生危害於安全。
三、嗣丙○○於97年2 月9 日為安克禮產下一女周○○後，安克
    禮即於97年2 月間之某日，前往臺北市○○○路190 巷13號
    15樓之2 探視丙○○母女。癸○○慮及安克禮先前曾對其出
    言恐嚇，心中已有顧忌，迨安克禮探視丙○○母女完畢，隨
    即向安克禮婉稱用餐時間屆至，請快快離開，安克禮聞言，
    勃然大怒，基於恐嚇危害安全之犯意，當場徒手舉起擺置在
    客廳內之紅木製板凳，作勢揮動欲朝癸○○之頭部砸去，而
    以此加害生命、身體之舉動，恐嚇癸○○，造成癸○○心生
    畏懼，致生危害於安全。
四、因丙○○之母親戊○不堪安克禮為探視周○○而長期前往其
    位於臺北市○○○路190 巷13號15樓之2 住處騷擾，遂於97
    年9 月底之某日，偕同丙○○、己○○及己○○之友人周金
    柱，前往安克禮位於桃園縣平鎮市○○路666 巷1 之2 號8
    樓住處，欲與安克禮及其配偶子○○討論與丙○○分手及周
    ○○親權歸屬等問題。迨戊○等人抵達上址後，戊○隨即在
    子○○面前，向安克禮表示其與丙○○既無婚姻關係存在，
    且先前在獲悉丙○○懷孕時，復藉口已婚而無法負責為由，
    要求丙○○自行處理，並表示日後不再騷擾丙○○，現丙○○既已獨立生下周○○，希望安克禮遵守當初之約定，不要
    影響丙○○及其家人之生活，另亦表明臺灣係有法治之國家
    ，如安克禮執意爭取周○○之親權，亦可依循法律途徑解決
    。安克禮聞言，立即向戊○等人妄稱：「我就是臺灣的法律
    」等語，而周金柱在旁不甘受辱，立即表示：「臺灣有臺灣
    的法律」等語，雙方發生衝突。安克禮為此大為光火，為使
    丙○○、戊○、己○○、周金柱等人順從其意，竟基於恐嚇
    危害安全之犯意，執起屋內棒球棒，朝周金柱及己○○所坐
    沙發旁扶手位置猛力擊打數下，之後持該棒球棒不停敲擊地
    面，狀極暴戾，並厲色朝丙○○、戊○、己○○、周金柱等
    人陳稱：「我就是法律，阿拉伯人是最強的，臺灣法律沒辦
    法治我」等語，而以此等加害他人生命、身體之舉動，致丙○○、戊○、己○○及周金柱等人心生畏懼，足生危害於安
    全。其後戊○唯恐衝突一發不可收拾，起身欲將丙○○等人
    帶離現場，安克禮又與戊○等人發生推擠拉扯。適安克禮之
    另名男性成年友人上樓向安克禮表示疑有警車在其住家樓下
    附近巡邏，安克禮始停止拉扯。然其因見丙○○等人魚貫準
    備離去，心仍有未甘，趁戊○即將離開其住處之際，承前同
    一恐嚇危害安全之犯意，接續向戊○恫稱：「我現在有一個
    幫派，手下都叫我安公子，你們要小心一點」等語，而以此
    等加害生命、身體之事，使戊○擔心自己及親友之安危而心
    生畏怖。
五、嗣丙○○為免再受安克禮無端騷擾，乃接受戊○之建議，於
    97年10月間某日偕同周○○南下借居在嘉義親戚家中躲避，
    並拒絕再與安克禮聯繫，安克禮因而開始四處前往丙○○親
    友住處尋找丙○○之下落。於98年10月間某日凌晨2 時許，
    安克禮前往丙○○胞兄丁○○位於臺北市○○區○○街210
    巷11號住處，欲透過丁○○瞭解丙○○行蹤。然負責該處大
    樓保全之管理員辛○○因丁○○當時不在住處內，拒絕安克
    禮入內探訪，安克禮為此心生不滿，隨即向辛○○大聲咆哮
    ：「你不要騙我」云云，並開始衝撞警衛室前之鐵門。嗣安
    克禮見辛○○始終不為所動，又改向辛○○表示：「有重要
    的事情要找周先生，他一定在家」云云，辛○○見此，遂告
    知安克禮如其堅持一定要進入社區內，必須請警察或里長偕
    同到場，否則不能進入。安克禮為迫使辛○○屈服，竟基於
    恐嚇危害安全之犯意，舉起隨身攜帶之黑色皮包朝警衛室之
    櫃臺扔去，並對辛○○出言恫稱：「這裡面是槍，你難道都
    不怕死嗎」等語，而以此等加害生命之事，致使辛○○心生
    畏怖。其後安克禮見辛○○仍舊不為所動，又從該黑色皮包
    內倒出二只空酒瓶，將之碎裂於社區大門地上後，再承前同
    一恐嚇之犯意，伸手指向散落於地之酒瓶碎片，對辛○○接
    續嚇稱：「這些可以殺死人，你知道嗎」等語，而以此加害
    生命之事，使辛○○心生畏懼，致生危害於安全。
六、安克禮因不滿丙○○帶同周○○南下借在南部親戚家中，且
    斷絕聯繫，竟基於恐嚇危害安全之犯意，於98年2 月10日晚
    間6 時19分許，利用HOTMAIL 網路設備，以其帳號為「k200
    0j2002 @hotmail.com 」電子郵件信箱，自「65.55.34.137
    」之IP位置，透過「65.55.34.157」之IP位置，撰寫「i us
    e alah name u well pay for it 」、「u wil pay for 」
    、「trus t me u r fucker women all taiwan fuck u」、
    「u well see in 2 months what i well do」、「i did
    tell u and warn u 」、「but u think i cant find u 」
    、「i know wher u r and wh u do i just wait u to do
    choice.. ..but u think im nothings」、「im starting
    without telling u my plan.... 」、「no msg no warn u
    well pay for it 」等信件內容，經由col0-omc3-s18.col0
    .hotmail.com，寄送至丙○○所有、暱稱為「小慈周」、帳
    號為「wen00000000@hotmail.com 」之電子郵件信箱內，藉
    此郵件內容再三警告丙○○其已開始計畫並將會令丙○○在
    毫無預警之情況下付出相當代價，而以此加害生命、身體之
    事恫嚇丙○○。嗣丙○○於南部親戚家中上網收信閱讀該信
    件後，果因而心生畏懼，並生危害於安全。
七、安克禮於98年3 月間經由網路即時通訊結識乙○○後，旋於
    同年4 月間某日與乙○○成為男女朋友，安克禮隨後亦搬至
    乙○○所承租位於臺北市○○路25巷17號7 樓住處與之同居
    ，二人亦為家庭暴力防治法第3 條第2 款所規定之家庭成員
    。於二人交往期間，安克禮即不斷窺探乙○○之收入及資產
    狀況。其見乙○○於外商公司上班，收入頗豐，竟於同年5
    月間某日，藉詞自己為開拓事業須有體面之車輛代步，央求
    乙○○代為購買BMW 車輛以供其使用。乙○○囿於男女朋友
    之交往情誼難為拒卻，遂勉而同意由其出資購買車號9393-T
    U 號之車輛以借安克禮代步使用。待乙○○於98年6 月11日
    支付頭期款11萬元並經賣主交車後，安克禮立即將車開走，
    且在未經乙○○同意前，擅將該車轉借予其另名真實姓名年
    籍均不詳之成年友人使用，詎安克禮該名成年友人於借車當
    晚隨即撞損上開自小客車，安克禮為安撫乙○○，遂一再表
    示其該名友人將會負責將車輛修復，乙○○始同意將該車交
    由安克禮朋友帶回臺中地區修理。然此後乙○○即未獲安克
    禮任何關於車輛修理情況之訊息，且其於同年7 月間某日又
    與安克禮結束男女朋友之關係，乙○○為瞭解該車修復情形
    ，遂於98年8 月間某日，主動南下前往臺中車廠處理後續事
    宜，安克禮於同日隨後亦抵達臺中修車廠，惟安克禮甫到場
    後，隨即率向乙○○及車廠人員要求開走車號9393-TU 號自
    小客車，然乙○○因見該車撞損部位迄今尚未回復原狀，且
    一旦將車開離修車廠，又必需付清所有費用，遂當場拒絕安
    克禮之要求。安克禮為此大為不滿，迨其等二人自臺中返回
    臺北後之98年9 月7 日上午某時，安克禮隨即前往乙○○位
    於臺北市○○路25巷17號7 樓之租屋處，向乙○○質問先前
    為何不按照其意思行事，雙方遂發生爭執。詎安克禮竟一時
    情緒失控，基於恐嚇危害安全之犯意，出言向乙○○恫稱：
    「我知道你的家人住在哪裡」、「也知道你姊姊住在哪裡」
    、「我知道你姊姊的小孩住在哪裡」等語，而以暗示將加害
    乙○○家人之生命、身體等不利言語，使乙○○心生畏懼，
    致生危害於安全。而安克禮復明知以外圍包覆硬殼之電腦袋
    朝人之頭部扔擲，將會使人受傷，卻仍基於普通傷害之犯意
    ，在乙○○上址租屋處拿起外側包覆硬殼之電腦袋朝乙○○
    之頭部擲去，並扔中乙○○眼部，造成其受有右眼瞼眼周挫
    傷併結膜下出血等傷勢。乙○○當場痛不可耐，隨即蹲下按
    揉眼部以舒緩疼痛。豈安克禮不但未趨前探詢救護，反而漠
    然走近向乙○○表示：「不要裝了，趕快站起來」等語，致
    乙○○事後只好自行負傷前往址設臺北市○○路569 之3 號
    之北安聯合診所求診。
八、而安克禮在與乙○○分手後，始終未將乙○○所承租位於臺
    北市○○路25巷17號7 樓住處之鑰匙予以返還，且仍不時前
    往該處。98年10月2 日某時（起訴書附表二編號2 僅記載為
    98 年10 月初，應予更正），乙○○將前揭住處退租後，偕
    同其友人沈麗芬返回整理搬家時，適遇安克禮與其友人亦在
    該處屋內。安克禮見乙○○帶同沈麗芬返上址收拾物品，不
    知應儘速遷離乙○○業已退租之處所，竟自認遭乙○○打擾
    ，遂命乙○○隨同其外出談話。於二人行至臺北市○○街某
    處停車場附近時，安克禮立刻質問乙○○為何要帶沈麗芬來
    家，乙○○隨即回稱：「那是我家、也是我的朋友」等語，
    安克禮為此心不滿，竟基於恐嚇危害安全之犯意，從其隨身
    攜帶之黑色皮包內朝乙○○露出剪刀，並向乙○○恫稱：「
    你以前都聽我的話，為什麼現在不聽話」、「是不是FIONA
    跟你說了什麼話，我現在就拿這把刀去刺她，好不好」等語
    ，而以此等加害乙○○友人沈麗芬生命之言語，使乙○○心
    生畏懼，足生損害於安全。而安克禮此後非但不知收斂，更
    承前同一恐嚇之犯意，接續對乙○○恫稱：「我要一個一個
    殺死你的家人，讓你最後只有一個人感覺到痛苦」等語，而
    以此等加害乙○○家人生命之言語，使乙○○心生畏懼，足
    生損害於安全。
九、安克禮於98年10月14、15日間之某日晚間，因不滿乙○○事
    先未經其同意，即將其某位女性友人遺留在安克禮所開設位
    於臺北市○○路○ 段332 號4 樓公司營業地址之外套，返還
    予該名女性友人，雙方因而在上址發生爭執。安克禮僅因乙○○坐上距離其辦公桌較遠之沙發位置，即心生氣憤，基於
    脅迫使人行無義務之事之強制犯意，在乙○○面前高舉雙手
    作勢要毆打狀，出言向乙○○恫稱：「你給我坐過來，不然
    你試試看」等語，而以此方式，強逼乙○○變更沙發座位而
    與之談話，迫使乙○○行此無義務之事。
十、嗣乙○○於98年9 月18日支付臺中修車廠有關車號9393-TU
    自小客車修復費用5 萬1,000 元並將車牽回臺北後，安克禮
    隨即向乙○○藉口車子狀態不穩須進一步校正，再次將車開
    走，屢經乙○○催討，安克禮均置之不理。因安克禮始終拒
    將車號9393-TU 號自小客車返還乙○○，乙○○慮及自己雖
    按月繳納汽車貸款卻無從使用收益該車，又不斷為安克禮代
    為繳納交通違規罰鍰，因而聯繫安克禮出面。98年10月20日
    晚間某時，乙○○在其胞弟陪同下，與安克禮在內湖派出所
    內討論相關還車事宜，惟迄至翌日（10月21日）凌晨某時，
    雙方仍無共識，安克禮並先行離去，乙○○見事已至此，決
    意連夜向安克禮提出侵占之告訴。詎安克禮事後獲悉其遭乙○○提出告訴，大為光火，於98年10月21日晚間6 時許，偕
    同十數名成年友人前往乙○○母親位於臺北市○○街57之16
    號4 樓住處樓下大聲叫囂，安克禮並按遍該棟公寓所有住戶
    門鈴，致其中某戶不堪其擾，開啟公寓大門而使安克禮得以
    進入公寓。安克禮抵達4 樓乙○○母親住處後，又再次猛按
    尤電鈴不止，乙○○母親恐安克禮來意不善，遂建議乙○○
    暫躲於屋內，並撥打電話報警處理，另由乙○○之弟媳廖婕
    汝假扮為該處租屋房客出面應門以瞭解狀況。而廖婕汝甫一
    開門，即見安克禮站於門口外，除外尚有其餘十數名黑衣男
    子亦站立於樓梯間。安克禮見廖婕汝出面，隨即表示要找乙○○，經廖婕汝表示該址並無乙○○此人時，安克禮進而詢
    問廖婕汝搬來多久，之後又向廖婕汝詢問其可否提供屋主電
    話，廖婕汝隨即以不能無故提供屋主電話為由斷然予以拒絕
    ，安克禮見廖婕汝竟不從己令，心生不滿，竟基於恐嚇危害
    安全之犯意，對廖婕汝恫稱：「你知道我樓下有很多人，如
    果你今天不給我，明天、後天、大後天我們都會一直再來」
    等加害自由之言語，使廖婕汝因而心生畏怖，致生危害於安
    全。嗣因該處管區員警適時趕抵現場瞭解，安克禮始行離去
    。
十一、案經丙○○等人訴由臺北縣政府警察局報請臺灣桃園地方
      法院檢察署檢察官偵查起訴。
    理  由
甲、有罪部分：
壹、證據能力方面：
一、按被告以外之人於檢察事務官、司法警察官或司法警察調查
    中所為之陳述，與審判中不符時，其先前之陳述具有較可信
    之特別情況，且為證明犯罪事實存否所必要者，得為證據。
    刑事訴訟法第第159 條之2 定有明文。又同法第159 條第1
    項規定：「被告以外之人於審判外之言詞或書面陳述，除法
    律有規定者外，不得作為證據」；其立法本旨係以證人於審
    判外之言詞或書面陳述，屬於傳聞證據，此項證據，當事人
    無從直接對於原供述者加以詰問，以擔保其真實性，法院亦
    無從直接接觸證人而審酌其證言之憑信性，違背直接審理及
    言詞審理之原則，除具有必要性及信用性情況之除外者外，
    原則上不認其有容許性，自不具證據能力；至所謂具有必要
    性及信用性情況者，例如刑事訴訟法第159 條之1 、之2 、
    之3 、之4 、之5 情形，仍例外認其有證據能力，然此乃係
    指法院未於審判期日傳喚相關證人到庭，案件僅能依靠該等
    證人於審判外之陳述以為判斷之情形，始需就該等審判外供
    述證據嚴格依照刑事訴訟法第159 條之1 至之5 所定要件一
    一檢視各該證人之供述，作為證據之資格。倘法院已經依據
    當事人聲請傳喚證人到庭接受檢辯雙方之交互詰問，則法院
    既已透過直接、言詞審理方式檢驗過該證人之前之證詞，當
    事人之反對詰問權亦已受到保障得以完全行使之情況下，該
    等審判外證據除有其他法定事由（例如：非基於國家公權力
    正當行使所取得或私人非法取得等，而有害公共利益，即以
    一般證據排除法則為判斷），應認該審判外供述已得透過審
    判程式之詰問檢驗，而取得作為證據之資格，亦即其審判外
    供述與審判中供述相符部分，顯然已經構成具備可信之特別
    情狀，當然有證據資格（實務上之作用常為引用該等陳述與
    審判中陳述相符，強化該證人供述之可信度），其不符部分
    ，作為檢視審判中所為供述可信與否之彈劾證據，當無不許
    之理，甚者，其不符部分倘係於司法警察、檢察事務官調查
    中之供述，作為認定被告犯罪與否或不構成犯罪與否之證據
    ，亦僅需依照刑事訴訟法第159 條之2 規定，斟酌其審判外
    供述作成外部環境、製作過程、內容、功能等情況認為之前
    供述較為可信，即可取得證據之資格，而作為認定事實之證
    據資格，最高法院94年度臺上字第2507號、95年度臺上字第
    2515號判決意旨均可資參照。準此，證人丙○○、戊○、癸○○、丁○○、己○○、丑○○○、辛○○、乙○○於警詢
    時所為不利被告之陳述，雖均屬被告以外之人於審判外之陳
    述，而為傳聞證據，然觀諸上開警詢過程，既未見司法警察
    有何違法取供之瑕疵存在，且證人丙○○、戊○、癸○○、
    丁○○、己○○、丑○○○、辛○○、乙○○復均係主動前
    往製作警詢筆錄，堪認其等陳述確係出於任意。嗣於本院審
    理時，又依被告及其辯護人之聲請，先後傳喚證人丙○○、
    戊○、癸○○、丁○○、己○○、丑○○○、辛○○、乙○○到庭作證，接受被告及其辯護人之詰問，此由觀諸卷附本
    院審判筆錄即明，已賦予被告對於前揭證人對質詰問之機會
    ，衡以刑事訴訟法159 條保障被告對質詰問權之規範意旨，
    證人丙○○、戊○、癸○○、丁○○、己○○、丑○○○、
    辛○○、乙○○於審判外之警詢中所為證述既經被告於審理
    中藉由交互詰問加以檢驗，則其屬傳聞證據之瑕疵，應已治
    癒而無遽予排除之必要，是認前揭證人於警詢中之證述，與
    法院審理中之證詞相符部分，已具備可信之特別情狀，自有
    證據能力；至其先前陳述與審判中之證述不符，亦仍容許以
    之作為彈劾其於法院審理時所為陳述之憑信性，用以爭執其
    先後不一致陳述之證明力。
二、次按被告以外之人於偵查中向檢察官所為之陳述，除顯有不
    可信之情況者外，得為證據，刑事訴訟法第159 條之1 第2
    項定有明文。因檢察官代表國家偵查犯罪時，原則上均能遵
    守法定程式，且被告以外之人如有具結能力，仍應依法具結
    ，以擔保其係據實陳述，故規定「除顯有不可信之情況者外
    」，得為證據（最高法院93年度臺上字第2397號判決意旨參
    照）。又92年2 月6 日修正公佈之刑事訴訟法，為保障被告
    之反對詰問權，酌採英美法之傳聞法則。被告以外之人於審
    判外向法官所為之陳述及於偵查中向檢察官所為之陳述，性
    質上均屬傳聞證據，依傳聞法則，原均無證據能力。且被告
    之反對詰問權，又屬憲法第8 條第1 項規定「非由法院依法
    定程式不得審問處罰」之正當法律程式所保障之基本人權及
    第16條所保障之基本訴訟權，不容任意剝奪。故上開所稱得
    為證據之被告以外之人於偵查中向檢察官所為之陳述，當係
    指經被告或其辯護人行使或得以行使反對詰問權者而言。因
    此，上述所謂被告以外之人，如予被告或其辯護人行使反對
    詰問權之機會，其於偵查中向檢察官所為之陳述，除顯有不
    可信之情況者外，自得為證據（最高法院95年度臺上字第25
    15號判決意旨參照）。查證人丙○○、戊○、癸○○、丁○○、己○○、丑○○○、辛○○、乙○○、子○○於偵查中
    所為證述，均係在檢察官告以偽證罪之處罰規定以後，始行
    具結陳述，此有檢察官訊問筆錄暨各該證人結文在卷可考（
    見98年度他字第4795號卷第11至12頁、第57至63頁，97年度
    偵字第23566 號卷第97至101 頁，98年度他字第4795號卷第
    57至63頁、98年度偵字第23566 號卷第97至101 頁、第127
    至136 頁、第97至101 頁），是其等上開陳述內容之任意性
    ，已足供擔保。而本案既未見檢察官在偵查中有何違法取供
    以致前揭證人有何無法本於其自由意志任意陳述之情事，亦
    應認上開陳述並無「顯不可信」情況，甚且證人丙○○、戊○、癸○○、丁○○、己○○、丑○○○、辛○○、乙○○
    均已於本院審判期日調查證據時適用有關人證之規定，命其
    具結陳述，且被告及其辯護人亦當庭捨棄傳喚證人子○○到
    庭（見本院卷第159 頁反面），而賦予被告及其辯護人予以
    詰問之機會，則證人丙○○、戊○、癸○○、丁○○、己○○、丑○○○、辛○○、乙○○、子○○於偵查中向檢察官
    陳述之證言，即應賦予其證據適格之地位，而有證據能力。
三、又按被告以外之人於審判外之言詞或書面陳述，除法律有規
    定者外，不得作為證據；又被告以外之人於審判外之陳述，
    雖不符合同法第159 條之1 至第159 條之4 之規定，但經當
    事人於審判程式同意作為證據，法院審酌該言詞陳述或書面
    陳述作成時之情況，認為適當者，亦得為證據。當事人、代
    理人或辯護人於法院調查證據時，知有第159 條第1 項不得
    為證據之情形，而未於言詞辯論終結前聲明異議者，視為有
    前項之同意，刑事訴訟法第159 條第1 項及第159 條之5 分
    別定有明文。查證人李武彥於警詢中所為之陳述，雖仍屬傳
    聞證據，然檢察官、被告及其辯護人既於本院審判期日表示
    無意見而不予爭執，本院審酌上開證據資料製作時之情況，
    尚無違法不當或證明力明顯過低之瑕疵，亦認以之作為證據
    ，應屬適當。
四、至本件認定事實所引用之卷內其餘卷證資料（包括文書證據
    及物證），並無證據證明係公務員違背法定程式所取得，檢
    察官、被告及辯護人於審判程式中復均未於言詞辯論終結前
    表示異議，且卷內之文書證據及物證，亦無刑事訴訟法第15
    9 條之4 之顯有不可信之情況與不得作為證據之情形，則依
    刑事訴訟法第159 條之5 之規定，本件認定事實所引用之所
    有文書證據及物證，均有證據能力，合先敘明。
貳、實體方面：
一、訊據被告安克禮矢口否認有何恐嚇犯行，辯稱：丙○○、癸○○、戊○、丁○○、辛○○、己○○、丑○○○等人都已
    經串通好，他們為了要跟我拿3,000 萬，因為我拿不出錢來
    ，不讓我探視小孩，就誣陷我有恐嚇他們；我在8 月25日寄
    存證信函給他們表示要探視小孩，結果他們就在98年9 月15
    日告我，動機實在可疑。另外，乙○○本來沒有要告我，是
    警察自己把她找出來；乙○○不是我的女朋友，但跟我有合
    夥上的糾紛，她也不想賠償我公司無法成立的損失云云。
二、經查：
(一)、犯罪事實一（即起訴書附表一編號1）部份：
    關於被告安克禮如何於96年2 至4 月24日前之某日，在其位
    於桃園縣平鎮市○○路666 巷1 之2 號8 樓住處房間內，因
    求歡遭拒而對丙○○出言恫嚇等事實，業據證人丙○○先後
    迭於偵訊及本院審理時一致證述：被告向我要求發生性關係
    ，我拒絕，他就生氣，問我是否在外面有別的男人，我回他
    說是他女朋友太多，不是我外面有其他男人，他就說我是妓
    女，信不信他可以殺死我全家，之後並抓住我頭髮、肩膀往
    牆上推，把我摔到床上後又開始打我；當時因為我不斷呼救
    ，被告約旦朋友才在客廳用約旦語及英文跟被告溝通，意思
    是叫他不要再打我，被告才住手等語明確（見他字卷第58頁
    、本院99年1 月20日審判筆錄第4 頁）。至證人丙○○雖一
    度於本院審理中陳稱其遭被告出言恐嚇前揭言語之時間係95
    年底云云（見本院同上筆錄第4 頁），然經本院訊以其遭被
    告恐嚇之具體時間，證人丙○○旋即明白表示：伊因拒絕被
    告求歡以致遭毆打之次數至少有10次，但僅有1 次為被告約
    旦朋友聽聞呼救，至於95年底該次則係發生於跨年時在臺北
    市○○○路上等語（見本院同上筆錄第14頁）。茲因證人丙○○前揭所證關於被告安克禮如何以言語對其為恐嚇之重要
    基本事實，前後一致，且在被告與證人交往過程中，被告又
    係多次對其出言恐嚇要殺害其全家並進而對之毆打，有如前
    述，自難強求證人逐次詳細記憶遭被告出言恫嚇之相關細節
    ，是認證人丙○○就上開陳述遭被告恐嚇時間縱一度有所齟
    齬，仍無礙於其前揭證述內容之可信性。實則觀諸證人丙○○在其與被告毫無婚姻關係足為保障之情況下，仍願犧牲並
    為被告安克禮產下一女，另參以丙○○於本院審理時尚且以
    被害人身分表示：「不要關他也沒關係」等語（見本院卷
    105 頁反面），本院亦實難想像證人丙○○究有何誣陷被告
    安克禮之動機，進而甘冒較諸被告安克禮遭起訴恐嚇罪嫌更
    重之偽證罪責，恣意設詞誣陷被告安克禮之可能。是認證人
    丙○○前揭所證，當屬可信。被告安克此部份之犯罪事實，
    堪以認定。
(二)、犯罪事實二（即起訴書附表一編號2）部分：
    其次，關於被告安克禮如何於97年2 月農曆間之某日，因撥
    打電話至癸○○家中要求丙○○立即下樓見面被拒，出言恫
    嚇癸○○等事實，此已據證人癸○○先後迭於：(1)偵查中具
    結證稱：「被告於97年年初打我的電話00-00000000 在復興
    北路的家中跟我說，丙○○是他的女人，我們沒有權利管她
    ，如果我們管她的事，就要給我好看。並叫我下去，我從窗
    戶看到被告有帶兩個小弟來，所以我不敢下去，我當時心裡
    當然害怕」等語（見他字卷第62至63頁）；(2)審理時亦到庭
    證稱：「偵查中我講的是被告打來的第二次，一樣也是打來
    在復興北路的這支家用電話，他說要找丙○○，我說她不在
    ，被告就說丙○○叫她出來，我大概知道是被告，我問他找
    丙○○什麼事情，被告說叫她下來，我們沒有權利管她，如
    果我們沒有下去的話，就要給我們好看，如果我們管她的事
    情，他也要給我們好看，當時復興北路住處可以看到樓下的
    狀況，我這次有往樓下看，這次因為是晚上，燈光下我看到
    有兩、三個人，……，我聽被告說要給我好看，還有帶人來
    ，我聽到就覺得害怕了」等語（見本院99年1 月20日審判筆
    錄第17至18頁）。經核證人癸○○非但前後所述一致而無矛
    盾，且觀其所述內容，亦未有何違背經驗法則之處，已見其
    所言不虛。衡以證人癸○○固曾於本院審理時證述其對被告
    之印象不好，惟其亦同時表示平日鮮少與被告接觸，顯見二
    人先前並未因細故結怨，再佐以證人癸○○嗣以告訴人身分
    當庭表示：「我願意原諒他，但是真的希望他趕快驅逐出境
    ，趕快回到他的國家」等語（見本院99年2 月5 日審判筆錄
    第22頁），在在可見其確無甘冒較諸被告安克禮遭起訴恐嚇
    罪嫌更為重之偽證罪責，恣意設詞誣陷被告安克禮之理。是
    認證人癸○○就此所為證述，確屬實情。被告安克禮此部分
    之犯行，亦堪認定。
(三)、犯罪事實三（即起訴書附表一編號3）部分：
    再者，此部分之犯罪事實，業據證人癸○○先後於：(1)偵查
    中具結證稱：「97年2 月丙○○生完小孩之後，被告直接到
    我們家裡來，我們就發生爭執，他就拿我們家的椅子作勢要
    打我，後來我用手擋住。之後戊○跟丙○○才把他拖出去。
    他的意思是說他進入我們家是他的權利，他可以隨便進出我
    家，我們不可以阻擋。他拿椅子打我時，我很害怕」等語（
    見他字卷第63頁）；(2)本院審理時亦證稱：「……被告先透
    過丙○○跟我太太說他要來看小孩，我說沒有婚姻關係就不
    要給他看，但是我太太勸告我說還是要顧及人倫親情，還是
    給他看好了，所以就讓被告來我復興北路190 巷13號15樓之
    二的住處看小孩，當時快要吃晚餐了，被告看小孩看了大概
    三、四十分鐘，我們想要請被告離開，被告聽到我們要他離
    開就不高興，就拿起客廳的紅木製板凳兇惡地要朝我頭上砸
    ，也確實搬起來做出砸的動作了，他在往下砸的時候被我女
    兒丙○○抓住手往後拉，我也有伸手防衛阻擋，所以板凳只
    有碰到我的手，但是沒有受傷，之後我太太跟我女兒就把被
    告拖出去，衝突才停止下來，他在拿板凳砸人的時候嘴巴喃
    喃的說中東語，我也聽不懂」、「（他拿板凳作勢要砸你，
    你是否感到害怕？）當然會，如果不是害怕也不會伸手去擋
    ，我覺得他完全不是開玩笑的樣子，他是認真的想砸我」、
    「（你認為他拿板凳雜你是他拒絕離開你家的意思嗎？）是
    的」等語明確（見本院99年1 月20日審判筆錄第18頁）。經
    核其前後所述一致而無瑕疵可指，已見所言非出子虛，尤以
    其上開所證情節，復核與：(1)證人戊○分別於偵查及本院審
    理時所證：97年2 月我女兒在家坐月子，他到我們家看小孩
    ，後來我先聲請他離開，他就動手拿椅子作勢要砸癸○○，
    有沒有砸到我不清楚，但因為我是面對被告的，我確實有看
    到砸人的那個動作，當時癸○○都快60歲了，我們都很害怕
    ，趕快把他們拉開等語（見他卷第60頁、本院99年1 月20日
    審判筆錄第32頁），以及(2)證人丙○○亦同樣證稱：「被告
    到家裡看小孩，在我爸爸要請他離開的時候發生衝突，被告
    有拿椅子要砸我爸」等語（見同上筆錄第32頁）不謀而合。
    衡諸證人戊○於被告遭羈押後，甚且曾前往探視被告並交付
    其幼女周○○之照片二張予被告，以慰其獄中寂寥，此業據
    被告具狀陳明在卷（見99年5 月5 日刑事調查證據狀第108
    頁及其後附照片2 張），益徵證人戊○確無故意虛捏其詞以
    陷被告於不利之動機，所證當屬可信。甚且被告自身亦坦言
    確曾於上開時地與癸○○談話（見本院卷第7 頁反面），在
    在均足以補強證人癸○○前揭指訴實在，而堪認證人癸○○
    上開所證內容屬實。經本院綜合上述各情參互以析，認被告
    安克禮此部分之犯行，亦可認定。
(四)、犯罪事實四（即起訴書附表一編號5）部分：
  1.證人丙○○先後於：(1)警詢中指稱：我媽媽因為受不了安克
    禮的騷擾，與安克禮約在他桃園縣平鎮市○○路666 巷1之2
    號8 樓家中談判有關小孩撫養權的問題，當時約為晚間8 時
    ，有我、我媽媽、我表姊及我表姊的朋友同行，安克禮堅持
    要我小孩給他，但是我覺得他精神不穩，動輒以暴力相向，
    不可能是真心要扶養小孩，我認為是藉此要將我綁住的一個
    藉口，所以談判破裂，之後他將球棒拿出並以雙手緊握，作
    勢要打我表姊的朋友，結果打到沙發的扶手，安克禮又馬上
    唆使他的兩個小弟，一個到樓下去叫人上來，另一個去將門
    反鎖，並擋在門口，不讓我們離開……」等語（見他字卷第
    8 頁）；(2)於偵查中證稱：我表姊的朋友小聲的說這裡是臺
    灣，是有法治的，被告很生氣就拿球棒要打我們，並說他就
    是法律，阿拉伯人是最強的，臺灣法律沒辦法治他，我當時
    心裡會害怕等語（見他卷第59至60頁）；(3)本院審理時亦證
    稱：97年9 月底，我、我媽媽戊○、我表姊己○○及其友人
    ，為了周○○監護權歸屬問題，一同前往被告安克禮位於平
    鎮之住處，因被告聽到我們拒絕將小孩給他撫養，他越來越
    生氣，說他是爸爸，我表姊的朋友在旁邊就說了一句：「這
    裡是臺灣」。被告聽到，隨手拿起放在座椅旁邊的球棒，作
    勢要打我表姊的朋友，結果球棒也真的打到表姊朋友所坐沙
    發旁扶手，表姊的朋友嚇到跳起來，大家就吵起來了，被告
    還叫他旁邊的一個小弟下樓去找其他人上來，後來被告的一
    個小弟還有作勢要打我們並阻止我們離開，先前下樓的小弟
    之後也上來說好像有警車在樓下，我們就離開了等語（見本
    院99年1 月20日審判筆錄第6 頁）。
  2.而證人戊○亦先後迭於警詢、偵訊及本院審理時一致證稱：
    因為被告常常三更半夜到我家鬧事，我才會在97年9 月間與
    丙○○、己○○一起到被告平鎮市○○路住家談小孩監護權
    的事情，當時因為被告一直說他是爸爸，我就跟被告說：「
    你隱瞞你已結婚的事實，欺騙我女兒跟你交往並且還讓我女
    兒懷孕，並且還想控制我女兒的自由，之前在我女兒懷孕的
    時候，我們談過這件事，因為你沒辦法負責任，所以你也同
    意以後不要再騷擾我們的生活，現在我女兒將小孩獨力生下
    並且扶養，但你卻開始騷擾我們，臺灣是一個法治的國家」
    ，過程中己○○的朋友也有說「臺灣是一個有法律的國家」
    ，想不到被告聽了之後，竟然就跳起來拿球棒敲沙發，幾乎
    要打到人，他還說臺灣算什麼法治國家，他就是法律，之後
    被告叫他的小弟把門關起來，又說他樓下有一批人，要他們
    上來。後來我們想要離開，走到門口時，被告又跟我說：「
    我現在有一個幫派，手下都叫我安公子，你們要小心一點」
    ，他沒有很兇，但是是很囂張的樣子，在講「他們都叫我安
    公子」時，還用手指指著自己鼻子，我聽到他這樣跟我講，
    一開始直覺覺得為何他這麼臭屁，接著想到他平常都有帶小
    弟在身邊，加上剛才發生衝突時，他還叫小弟下去帶人，所
    以我會有害怕的感覺等語（見他卷第15頁反面、第16頁反面
    、第61頁以及本院99年1 月20日審判筆錄第24至25頁）。
  3.再者，證人己○○於警詢、偵訊及本院審理時仍證稱：我於
    97年9 月間曾與丙○○、戊○及我的朋友周金柱一起到被告
    住處商談小孩事宜，當時戊○告訴被告希望他跟丙○○分手
    ，而丙○○覺得對不起子○○，也不想再跟被告有任何接觸
    ，戊○見被告強硬表示要將孩子帶回約旦，還對被告說當時
    知道丙○○懷孕時，叫我們自己處理，這樣沒什麼好談的。
    在溝通過程中，被告一直堅持己見，還說：「我就是臺灣的
    法律」，我的朋友在旁邊聽到後，就跟他說臺灣有臺灣的法
    律，被告馬上指著我的朋友周金柱說：「你叫什麼名字，住
    在哪裡，晚上我讓你出門就見到我」，之後我朋友周金柱又
    告訴被告可依法律途徑來要小孩的監護權，結果被告回說：
    「沒關係，我就是臺灣的法律，我說怎樣就是怎樣」，雙方
    因而發生口角。被告之後開始問我朋友是哪個幫派、混哪裡
    ，並自稱說他是安公子幫，周金柱聽了，又說沒有聽過這麼
    小的幫派。因為無法跟被告溝通，我們起身要走，被告見狀
    ，就去房間拿出一根球棒，朝我跟我朋友所坐沙發上扶手多
    次擊打，並以球棒敲擊地板，說我跟我朋友都不准走等語（
    見99年2 月5 日審判筆錄第14至15頁）。
  4.經核證人丙○○、戊○、己○○上揭所述，關於被告安克禮
    在案發當時究竟係如何執起球棒擊打之動作，乃至於如何出
    言恫嚇在場丙○○等人之各該情節，不論就證人本身前後所
    述過程，抑或係證人彼此相互間所證內容，均屬一致而無矛
    盾。若非確有其事，實難想像證人究要如何憑空虛捏勾串上
    開事實，由是已見其等證述甚屬可信。加以證人即被告安克
    禮之配偶子○○甚且於偵查中亦同證稱：「丙○○與其母親
    戊○、表姊己○○及其友人在97年9 月間曾至我平鎮市○○
    路住處討論小孩事情時，我有在場，當天在談論過程中雙方
    有起爭執，並有推擠，我有聽到安克禮說，在屋內他是最大
    的，他就是一家之主」等語（見偵卷第99頁），亦毫無避諱
    直言案發當天被告安克禮確與丙○○等人發生衝突，循此益
    徵證人丙○○等人前揭所證實在。是被告安克禮此部分之犯
    行，亦堪認定。
(五)、犯罪事實五（即起訴書附表一編號7）部分：
  1.證人即管理員辛○○先後迭於：(1)警詢時指稱：「我值班時
    遇到他兩次，都是深夜時段，過了12點以後，在我巡邏完之
    後出現，大概都出現10分鐘左右，第一次他來的時候，我對
    他說周先生最近都不在，他還留下他的電話給我，說要我轉
    達。大概隔了一個禮拜左右，第二次來的時候大約是凌晨兩
    、三點的時候，我還是向他表示周先生不在家，可是他不相
    信，大聲咆哮說你不要騙我，然後開始持續撞警衛室前的鐵
    門，我跟他說你這樣也沒有用，我不會開門的，他就對我說
    有重要的事情要找周先生，他一定在家，我跟他說不然請警
    察還有里長來，他聽完後威脅我說不得報警，隨後拿出一個
    黑色的包包，很大利的丟在我警衛室的櫃臺上，而且用國語
    對我說這裡面是槍，你難道都不怕死嗎，我當時嚇住了，就
    對他說，你對我兇也沒有用阿，我職責所在也沒辦法放你上
    去找人，後來他就很不高興，又很大聲的說他一定要找周先
    生，隔不久就從包包裡倒出兩個空酒瓶來，破裂在我們社區
    大門口的地上，然後他對我說這些可以殺死人你知道嗎，他
    就走了」等語（見他字卷第33至34頁）。(2)於偵查中亦具結
    證稱：「我值班時他是一個人去，我遇到他2 次，被告是要
    來找丁○○，當時我不給他進去，第一次約8 ～9 月時，時
    間太久我忘了，當時我沒給他進去，他就離開了，第2 次約
    9 ～10月他又到我們大樓要找丁○○，當時他也是一個人，
    因為這一次是深夜2 點左右，我當時在警衛室大樓不給他進
    去，他就很大聲的叫囂，說丁○○應該在家，為何不給他進
    去，因為當時太晚，所以我跟他說不行，但被告一定要找丁○○，我就說不然你就報警，被告說不行，不能報警，被告
    當時就丟一個黑色包包在警衛室櫃臺，跟我說：不能報警，
    而且他說我騙他丁○○不在家，他就跟我講說：包包有槍難
    道你不怕嗎？當時我心裡會有一點害怕，且我的住戶因為爭
    執很大聲就有報警，約過了10分鐘，警察就來了，但被告那
    時已經離開了」等語（見98年度偵字第23566 號卷第98頁）
    。(3)於本院審理時仍證稱：「那時候已經很晚了，被告自己
    一個人走到我的警衛室門口，用中文跟我講說要找丁○○，
    我跟被告說這個人不在，被告問我為何知道他不在，我說車
    子不在，被告就說要上去看，我說不可以半夜隨便讓人進去
    ，被告就有點生氣，跟我說他有很重要的事情，說要去找小
    孩，我說不可以就是不可以，如果一定要進去的話就去找警
    察來，他聽到要找警察就很生氣，就說不可以找警察，我說
    不找警察就找里長，結果他也說不可以，我說如果都不可以
    的話我就不能讓他進去，他就在門口兇起來，很大聲跟我說
    我不瞭解他有什麼事情，讓他上去樓上當面講完之後就好，
    他當時隨身攜帶一個黑色背包，拿出來放在警衛室的桌上，
    跟我說：我這裡面有槍你知道嗎？你會怕嗎？我跟他說我會
    怕，但是我跟他無冤無仇，接著我就伸手想打電話找警察，
    他看到就壓住我的手不讓我打，我們雙方又爭執了一下……
    」、「因為我要打電話被告不給我打，因為聲音很大，不知
    道是哪位住戶報警，過沒幾分鐘警察就來了，警察來的時候
    被告已經離開了，警察問我發生什麼事情，……」、「一開
    始有點害怕，因為三經半夜我一個人，所以我才會想要伸手
    打電話找警察」、「我當時不認為他身上真的有帶槍，我想
    也許警察來了他會比較收斂一點，可以快點離開」、「事後
    會對我怎樣他沒有講，只是過程中他都很大聲，我說要找小
    孩，你大小聲也沒有用」、「我只是突然之間覺得有點怕怕
    的」等語（見本院卷第106 至107 頁反面）。經核證人辛○○前揭所述，就被告前往丁○○住處大樓之次數、時間、到
    場後行為動作、言語內容，在在均屬一致而未見有何反覆，
    已見所述不虛。加以證人辛○○與本案被告夙無仇恨怨隙，
    於上開警詢或偵訊製作過程中復未曾表示將對被告提出妨害
    自由之告訴，在在可見其實無虛捏其詞而故陷被告於不利之
    動機與必要，是其前揭所證，自堪予採信。
  2.至證人辛○○事後於本院審理時雖改稱：「（當時被告有帶
    走包包嗎？）有，包包裡面有個酒瓶，被告離開的時候還把
    酒瓶倒在大樓的花圃上，沒有碎掉，我還把酒瓶整支撿進來
    丟掉」云云（見本院卷第106 頁反面），惟經公訴人當庭質
    疑為何前揭所述內容與警詢筆錄記載有所出入，證人隨即表
    示：「當時瓶口是有一點裂開，被告是在酒瓶從包包裡面倒
    出來的時候跟我說玻璃碎片可以殺死人」等語（見本院卷第
    107 頁反面），堪認案發當時酒瓶確已遭被告碎裂於地上，
    否則酒瓶瓶口又何以裂開？被告又為何無故表示玻璃碎片可
    以殺死人？證人辛○○嗣後於本院審理中翻異所證上情，前
    後顯有矛盾，尚難資為對被告有利認定之依據，併此指明。
  3.證人辛○○另於本院審理時證稱：「（被告有無講說如果你
    不配合他，你會有何後果？）事後會對我怎樣他沒有講，只
    是過程中他都很大聲，我說要找小孩，你大小聲也沒有用」
    、「（在你這次跟被告整個接觸過程中，被告說他包包裡面
    有槍，當時你認為他真的有帶槍嗎？）說實在我不認為，因
    為包包看起來扁扁的」、「我當時不認為他身上真的有帶槍
    」云云（見本院卷第107 頁）。惟查：
  (1)按刑法上所謂恐嚇，祇須行為人以足以使人心生畏怖之情事
    告知他人即為已足，其通知危害之方法並無限制，凡一切以
    直接之言語、舉動，或其他足使被害人理解其意義之方法或
    暗示其如不從將加危害，而使被害人心生畏怖者，均應包括
    在內。而該言語或舉動是否足以使他人生畏怖心，應依社會
    一般觀念衡量之，如行為人之言語、舉動，依社會一般觀念
    ，均認係惡害之通知，而足以使人生畏怖心時，即可認屬恐
    嚇（最高法院22年上字第1310號判例意旨參照）。
  (2)被告安克禮於前揭深夜時分前往辛○○擔任管理員之警衛室
    前大聲咆哮，扔擲其隨身皮包至警衛室櫃臺上後，又將皮包
    內藏放酒瓶碎裂於地上等行為，衡諸社會一般觀念，此種行
    為舉動確足使人感受到血光、警示之意味，而足令一般人感
    覺生命受到威脅，其行為於客觀上當已可認屬惡害之通知，
    並達足使人心生畏怖之程度，此由觀之證人辛○○即便於本
    院審理時猶且證稱：「他當時隨身攜帶一個黑色背包，拿出
    來放在我警衛室的桌上，跟我說：我這裡面有槍你知道嗎？
    你會怕嗎？我跟他說我會怕，但是我跟他無冤無仇，接著我
    就伸手想打電話找警察」、「一開始有點害怕」、「在一剎
    那間心裡有點驚嚇」等語（見本院卷第107 頁、第108 頁）
    ，益顯明白。苟證人當時未認係惡害之通知，焉有撥打電話
    報警之理？是證人辛○○確因被告安克禮前揭行為舉動而心
    生畏懼，並生危害於安全等情，應屬明確。至證人前揭所證
    ，核屬不願再惹事端所為迴護被告之詞，亦難依此而為對被
    告有利之認定，再予敘明。
(六)、犯罪事實六（即起訴書附表一編號8）部分：
  1.經本院依職權調取證人丙○○所使用之帳號名稱為wen8686@
    hotmail.com 之電子郵件信箱，於網路登錄後核閱其中收件
    匣之內容，已確認丙○○所使用之前揭電子郵件信箱內，確
    有寄件者為「jack jack （k2000j2002@hotmail.com）」、
    寄件日期為「2009年2 月10日下午06：19：54」、收件者為
    「小慈周（wen8686@hotmail.com ）」且沒有主旨之電子郵
    件。而經細繹該封電子郵件內容，其上既明白記載：「i us
    e alah name u well pay for it 」、「u wil pay for 」
    、「trust me u r fucker women all taiwan fuck u 」、
    「u well see in 2 mpnths what i well do 」、「i did
    tell u and warn u 」、「but u think i cant find u 」
    、「i know wher u r and wh u do i just wait u to do
    choice.. ..but u think im nothings」、「im starting
    without telling u my plan.... 」、「no msg no warn u
    well pay for it 」等語，亦清楚可見該封電子信件除多有
    粗鄙穢語辱罵收件者丙○○外，又警告丙○○其將會在毫無
    預警之狀況下付出代價。衡諸一般社會通念，倘動輒出言要
    求他人在毫無任何預期情況下付出相當之代價，一般人咸會
    對己出入之安危有所擔憂，是認前揭電子郵件之內容，確係
    載有足以使人擔憂自己生命、身體安危之惡害通知，並使人
    心生畏懼甚明。
  2.被告就此雖辯稱：該封郵件係丙○○自己寄給自己，目的則
    是為了要陷害他云云。惟查：
  (1)被告前揭所辯，已為證人丙○○當庭嚴正否認，並先後各於
    ：、警詢時指稱：「（妳所提供2009年2 月10日下午06：
    19：54時HOTMAIL 的信件寄件人為JACKJACK是否為安克禮本
    人帳號及他本人所寄？是否另有其他類似恐嚇及侮辱的郵件
    ？……）是安克禮本人之帳號無誤。有很多其他的恐嚇及侮
    辱的郵件，但是我看了覺得非常恐懼及傷心，所有都刪了，
    現在我所提供的信件，是我意外沒刪掉的。……」等語（見
    他字卷第11頁反面）。、偵訊時證稱：「（98.2.10 下午
    6 ：19：54寄件人jackjack，收件人小慈周，內容是說要性
    侵你、性侵你的母親、性侵全臺灣女人，是否被告傳給你的
    E-MAIL？）是，這是他寄給我的，他有很多英文名字，因為
    他有很多女朋友。當時我收到這個郵件心裡會害怕」等語（
    見他字卷第59頁）。、本院審理時猶證稱：「這封信有罵
    我媽媽，而且說我會付出代價，他說我是一個很FUCK的女人
    ，全臺灣的人都要FUCK我，還說我兩個月之內會看到他會對
    我做什麼事情，他說他會告訴我還有警告我」、「他說我認
    為他找不到我是錯的，他其實找得到我」、「他說他開始告
    訴我他的計畫，他會讓我在沒有預警的情況下付出代價」等
    語（見99年1 月20日審判筆錄第10頁），則被告前揭所辯是
    否可信，已非無疑。
  (2)其次，觀諸被告所使用之前揭帳號電子郵件信箱歷史使用資
    訊，已清楚可見在被告於98年10月22日經檢察官向本院聲請
    羈押獲准後，其所使用之上開電子郵件信箱卻猶於98年10月
    28 日 、同年12月12日、12月30日，99年1 月12日、1 月18
    日均發生登錄使用失敗之情形，此有本院依職權向臺灣微軟
    股份有限公司函查被告所使用前揭電子郵件信箱之IP位置、
    使用者基本資料、詳細使用歷程（包含IP及COOKIE紀錄）等
    資料在卷可參。加以證人丙○○於本院審理中亦證述：「（
    你是否知道被告HOTMAIL 的帳號、密碼？）認識後一年知道
    ，是他跟我說的，我有因為好奇而使用過這個密碼看他信箱
    裡面的信，但是我們是互相交換密碼，我的電子郵件信箱他
    也知道，當初是因為男女朋友交往的關係才會互換密碼，我
    沒有辦法準確記憶這些時間的原因，是因為被告很常更換信
    箱密碼，每次他一換我就打電話問他，所以我現在沒有辦法
    回答」、「（你是在何時完全無法再問他信箱的密碼？）我
    們在九十七年十月分手前就已經沒有辦法進入他的電子郵件
    信箱看郵件，至少在生小孩前我就沒有辦法看了」等語（見
    本院卷第103 頁反面），顯見被告平日確有與交往中女子互
    相告知電子郵件信箱密碼，並於告知後不久隨即更換密碼而
    使對方無法再續為登錄電子郵件信箱之習慣。是縱證人丙○○曾於二人交往過程中一度獲悉被告之電子信箱密碼，亦不
    當然足以推論本案系爭電子郵件即係證人丙○○自行傳送予
    己。遑論被告並不否認其在97年7 、8 月時即與丙○○分手
    （見本院99年4 月30日審判筆錄第9 頁），顯見在前揭電子
    郵件寄送日前，被告與丙○○二人確已分手多時，期間被告
    安克禮亦多次與丙○○及其家人發生衝突，則由彼等二人關
    係急速惡化之情觀之，本院亦難想像證人丙○○究要如何於
    分手後仍可獲悉被告私密之電子郵件信箱密碼。
  (3)猶有甚者，經本院依職權登錄證人丙○○提供其所有之前揭
    電子郵件信箱，於檢視收件匣內該封信件之郵件來源後，清
    楚可見該信件之LOG 系統紀錄內容，其中關於「Received」
    欄中確已分別記載：「Received: from col0-omc3-s18.col
    0. hotmail.com ([65.55.34.157]) by col0-hmmc2-f5.Col
    0.h otmail.com with Microsoft SMTPSVC(6.0.3790.3959)
    ;Tue , 10 Feb 2009 10:19:54 -0800 」、「Received:fro
    m COL 102-W55 ([65.55.34.137]) by col0-omc3-s18.col0
    .hotmail.com with Microsoft SMTPSVC(6.0.3790.3959);T
    ue, 10 Feb 2009 10:19:54 -0800」，此外，同一份系統紀
    錄中之「X-Originating-IP」、「From」、「To」欄復各記
    明：「X-Originating-IP:[61.58 .175.220] 」、「From:j
    ackjack<k2000j2002@hotmail.com> 」、「To:=?utf-8?Q?=
    E5=B0=8F=E6=85=88_=E5=91=A8?=<wen00000000@hotmail.co
    m > 」等內容，則由上述「Received」欄位所記載之「10 F
    eb 2009 10:19:54 -0800」等語以及「From」、「To」欄位
    所記載之電子郵件信箱帳號，自可知本案系爭郵件確係於98
    年2 月10日下午6 時19分54秒（即以98年2 月10日上午10時
    19分54秒加計亞洲時區格林威治標準時8 小時），由帳號為
    k2000j2002 @hotmail.com 之電子郵件信箱寄送至wen00000
    000@hotmail.com 信箱內，而再由前述「Received」欄位中
    前後所記載之郵件寄送經過情形，亦可知上開郵件乃係從65
    .55.34.137之IP位置，透過65.55.34.157之IP位置，寄至co
    l0-omc3-s18.col0.hotmail.com，之後再送達目的郵件即co
    l0-hmmc2-f5.Col0.hotmail.com中。衡諸IP位置（Internet
    Protocol) 本係藉由一個專屬之號碼組合，以代表並反應某
    一特定網路設備於網路上之位置，設若系爭電子郵件係由證
    人丙○○先行擅以被告所有帳號、密碼侵入，並撰寫如前揭
    所示之郵件內容後，再行寄送予自己，何以於追溯上開郵件
    寄送過程，卻絲毫未見有何寄出及傳送各該IP位置重複之情
    況發生，足見被告以此為辯，應屬子虛，並無可取。
  3.被告另於本院最後審理期日辯稱：於98年7 月至11月此段期
    間內，很多人均可進入伊所使用之「k2000j2002@hotmail.
    com 」電子郵件信箱內云云，惟姑不論被告所辯信箱遭盜用
    之起迄期間，已與本案系爭電子郵件時間為98年2 月10日相
    距甚遠，縱被告上開帳戶事後於該段期間內曾遭人盜用，亦
    不當然足以推論其在案發之時有遭盜用之情，遑論進而特定
    該電子郵件信箱即係證人丙○○所侵入盜用。是被告以此為
    辯，仍嫌無據，不值採憑。
(七)、犯罪事實七（即起訴書犯罪事實欄二第1 至6 行及附表二編
    號1 ）部分：
    此部分之事實，業據證人乙○○先後於：(1)警詢時指稱：「
    大概在97年8 月間，我們去臺中處理修車的事情，他執意要
    將車子開走，並且要我簽下授權書給他，我不同意，事後在
    臺北的住處（臺北市○○區○○路25巷17號7 樓）發生爭執
    ，他用筆記型電腦外殼往我大力扔擲，我的左眼被打到，因
    疼痛難忍蹲在地上，安克禮大聲咆哮要我不要裝了，馬上站
    起來，後來我自己去北安診所就診」等語（見98年度偵字第
    27741 號卷第8 至9 頁）。(2)於本院審理時則具結證稱：「
    9 月7 日當天早上被告就來按我家門鈴，他很生氣說為何我
    沒有按照他的意思處理事情，就是指他要從車廠開車出來我
    不讓他開的事情，讓他在車廠沒有面子，他問我說那車子怎
    麼辦，我說等到他台中的朋友把車修好就可以把車開回來，
    被告就問我要賠他多少錢，我聽到覺得很不可思議，就開始
    有些口頭上的爭執，爭執過程中，被告有跟我說：「我知道
    你的家人住在哪裡，也知道你姐姐住哪裡，我知道你姐姐的
    小孩住哪裡」，意思是說他會去找我家人的麻煩，我聽到了
    之後覺得很害怕，因為被告之前就有跟我講過他說他有認識
    黑道的人。講到後來被告就拿起我用來裝電腦周圍是硬殼的
    袋子朝我扔擲，丟到我的眼睛，當時我眼睛很痛就蹲下按著
    我的眼睛，被告竟然走過來跟我說不要裝了，趕快站起來」
    等語（見本院99年2 月10日審判筆錄第4 至5 頁）。而乙○○確曾於98年9 月7 日前往臺北市○○路569 之3 號北安聯
    合診所求診，到院時之傷勢為眼瞼眼周挫傷併結膜下出血（
    右眼）等情，此有該所診斷證明書在卷可稽（見98年度偵字
    第23566 號卷第141 頁），經核該診斷證明書所載傷勢情形
    ，與告訴人前揭指訴之毆傷情節、毆打工具相符。至證人乙○○先前雖一度指稱係其左眼遭毆傷云云，而與前述診斷證
    明書所載傷勢有所出入，惟證人乙○○於本院審理時既已證
    稱：「（你受傷後多久才去看醫生？）當天我被打到之後就
    去看醫生了」、「（當天是幾號？）我現在不記得了，看診
    斷證明書就知道了」等語（見本院卷第159 頁正反面），顯
    見證人乙○○對於此等遭毆之痛苦事件不願再為任何記憶或
    回想，其於警詢中所為傷勢部位雖與診斷證明書記載情況有
    齟齬，惟證人乙○○不論於警詢或本院審理中，既一再就其
    眼睛係如何遭被告以電腦袋外殼所扔擲受傷之重要基本事實
    堅指不移，復有證人於受傷當天前往求診之診斷證明書可為
    憑佐，本院自無法僅因證人乙○○所證有前揭瑕疵，而遽摒
    其所有證述而不採。被告空言指摘證人乙○○前揭證述不實
    云云，尚非可採，併此指明。茲因證人所述內容有前揭補強
    證據足以佐證，堪認其所述屬實，此部分之事實，亦堪以認
    定。
(八)、犯罪事實八（即起訴書附表二編號2部分）：
    關於被告安克禮如何於98年10月2 日在臺北市○○街某處停
    車場恐嚇乙○○之事實，業據證人乙○○先後於：(1)98年11
    月12日警詢時指稱：「……，在98年10月2 日當天，我的朋
    友來幫我搬家，安克禮以未經他的同意請朋友搬家為由，就
    對我發脾氣，後來要我跟他到民善街的停車場，當場從她黑
    色的皮包中露出剪刀，並表示要將我的朋友沈麗芬殺死，後
    來在我委曲求全下作罷」、「在同一天，又因為我要回原公
    司上班的事情發生爭執，當時他又警告我如果我執意要回去
    上班，他就要將我的媽媽、姊姊、弟弟及三位稚齡小孩全部
    殺光」等語（見98年度偵字第23566 號卷第131 頁）；(2)於
    本院審理時亦具結證稱：98年10月初我要搬家當天，我朋友
    主動向我表示願意幫忙，我們就一起去行善路的家，一進去
    就發現被告拿我先前給他的鑰匙，跟他的朋友待在裡面，之
    後我跟我朋友就開始打包整理，被告堅持要我跟他一起出去
    ，我們走到民善街的停車場那裡，他就問我為何要帶朋友來
    家裡，我就跟他說那是我家也是我的朋友，他聽了不高興，
    雙方發生言語上的衝突，爭執過程中被告就從他的包包裡面
    拿出一把紅色剪刀，但沒有全部拿出來，就對我說：「你以
    前都聽我的話，為什麼現在不聽話，是不是FIONA 跟你說了
    什麼話，我現在就拿這把刀去刺他，好不好」，我聽到之後
    覺得很害怕，但又想要安撫他，我就說我們一起走，就在路
    邊停車場附近前後來回地走，結果被告又再說了一次一樣的
    話，這次是針對我家人，他就說要刺我的家人，我就說我們
    家庭有宗教信仰，不怕死，他就說他要一個一個殺死我的家
    人，讓我最後只有一個人感覺到痛苦等語（見本院卷第156
    頁）。經核證人乙○○前後所述一致而無矛盾，若非確有其
    事，本院實難想像證人豈能一再均為內容一致之陳述。參以
    被告於本院準備程序中尚且自承：「乙○○一開始沒有說要
    告我」等語（見本院卷第38頁），益徵證人乙○○既無故意
    虛捏其詞以陷被告於不利之動機，更無甘冒較諸被告安克禮
    遭起訴恐嚇罪嫌更為重之偽證罪責，恣意設詞誣陷被告安克
    禮之必要。是認證人乙○○就此所為證述，值以採信。至被
    告空言否認並未恫嚇乙○○云云，則無足採。
(九)、犯罪事實九（即起訴書附表二編號3部分）：
    查證人乙○○已先後於：(1)警詢中指稱：「在98年10月中旬
    ，有一次在安克禮新承租的住處（臺北市○○區○○路4 段
    332 號4 樓），因為我擅自將他朋友的夾克歸還給她，安克
    禮很生氣，並告誡我沒有在他的同意下，不應該作任何安排
    ，他並對我發怒，命令我坐到他的對面，否則要馬上給我好
    看，並高舉右手作勢要揍我，他的表情口氣及動作，讓我心
    裡十分恐懼害怕，擔心他會有暴力的行為，威脅到我的生命
    安全，所以我只好按照他的要求」等語（見98年度偵字第
    25336 號卷第131 至132 頁）；(2)於本院審理中結證稱：98
    年10月14至15日間之某日晚間，因為我先前有過去被告自己
    所承租、並由我擔任連帶保證人之成功路租屋處，將被告某
    位女性友人外套帶還予被告該名女性友人，結果被告就打電
    話給我，要我回去成功路那邊，我抵達該處後，被告就質問
    我為何自作主張將外套拿給他的女性朋友，並說我應該事先
    徵詢他的同意才能這麼做，雙方因而發生爭執，後來我就坐
    到另一張沙發上去，結果被告看到我移動座位，就把手舉起
    來作勢要打人的樣子，並用嚴厲的語氣大聲的說：「你給我
    坐過來，不然你試看看」，讓我感覺到很害怕等語（見本院
    卷第15 6至157 頁）。經核證人乙○○前後所述一致而無矛
    盾，若非確有其事，已難想像證人豈能一再均為內容一致之
    陳述。參以被告於本院準備程序中尚且自承：「乙○○一開
    始沒有說要告我」等語，益徵證人乙○○確實並無故意虛捏
    其詞以陷被告於不利之動機，更無甘冒較諸被告安克禮遭起
    訴恐嚇罪嫌更為重之偽證罪責，恣意設詞誣陷被告安克禮之
    必要。是認證人乙○○就此所為證述，亦值以採信。
(十)、犯罪事實十（即起訴書附表二編號4部分）：
  1.證人即乙○○弟媳廖婕汝於本院審理時到庭清楚具結證稱：
    98 年10 月21日晚間6 點多，我在臺北市○○街57之16號住
    處用餐時，聽到有人狂按電鈴，因為我知道乙○○在前一天
    晚上為了向被告取車的事情，與被告發生爭執，所以我一聽
    到有人如此異常按門鈴，就直覺不對勁，經我朝樓下探看，
    發現包括被告在內一共有10幾個黑衣男子站在樓下，當時乙○○也在家裡，因為家裡都是老弱婦孺，我們就先打110 報
    警，照我原本的想法是不要開門，但因為被告按每一戶的門
    鈴，後來不知道是哪一個住戶開了大門讓他進來，他就直接
    上來4 樓，並按我們住處門口的門鈴，我就只好出去應門；
    被告看到我，就說要找乙○○跟尤先生，我就說並不認識什
    麼乙○○或是尤先生，接著被告又問我搬來多久、可否給他
    屋主的電話，我就說我不認識他，怎麼可以把屋主電話給他
    ，但他一直要我幫他打電話給屋主，說要打電話給乙○○，
    我問他找乙○○有什麼事情，他就說跟乙○○還有債務糾紛
    要處理，請乙○○跟尤先生出面；後來他又跟我要屋主的電
    話，因為我堅持不給他，他就跟我說：「妳知道我樓下有很
    多人，如果你今天不給我，明天、後天、大後天我們都會一
    直再來。」，後來我隔壁鄰居也出來探問發生什麼事情，過
    沒多久警察就來，我們鄰居也大喊說管區的來了，站在樓梯
    的那群黑衣人就往下衝，管區並且留下其中一個黑衣男子的
    電話及身分證資料等語（見本院99年4 月30日審判筆錄）。
  2.經核證人廖婕汝前揭所證內容既未見有何悖離常情之處，且
    核與證人乙○○先前於警詢、偵訊乃至於本院審理中所述情
    節不謀而合，設若非無其事，證人廖婕汝與乙○○二人又豈
    能分別在不同偵、審之時間均為相同內容之證述。復衡諸證
    人廖婕汝本身與被告夙無仇恨，先前亦無怨隙，實難認證人
    有何故意虛捏其詞，甘冒偽證追訴風險而令被告不利之動機
    ，尤以被告當庭並不否認曾於前揭時日前往虎林街找尋乙○○，更見證人廖婕汝前揭指訴實在而值予採信。被告空言否
    認未曾出言恐嚇廖婕汝云云，已無足取。
  3.被告又質疑證人廖婕汝前揭證詞，並辯稱：因為我本來就有
    乙○○及她弟弟的電話，為何還要跟證人要電話云云。惟查
    證人乙○○於本院99年2 月10日審理中已清楚證稱：「我在
    被告離開派出所之後，21日凌晨就向警方提出告訴，21日下
    午的時候被告有打電話來說要再談一次車子的事情，我說不
    要跟我談，我已經提告了，我就把電話掛斷，後來被告又再
    打一次電話來，口氣很兇，我就把電話關機」等語（見本院
    卷第156 頁反面），顯見被告於案發當時根本無從聯繫乙○○，則其前往虎林街向廖婕汝索討乙○○及其胞弟之聯絡方
    式，自與常情無悖之處，被告以此為辯，亦屬無稽。
(十一)、至被告安克禮雖質疑證人丙○○、戊○、癸○○、己○○前
    揭證述之內容，並辯稱：這些證人都已經串通好，他們講的
    話皆不實在，小孩子生出來以後，他們要跟我要3,000 萬，
    才要把小孩給我撫養，我拿不出來，他們就不想讓我探視小
    孩，並誣陷我有恐嚇；因為我在98年8 月25日有寄存證信函
    給他們，他們就在98年9 月15日來告我；如果我先前真的有
    恐嚇，在此之前他們就應該要報警云云。但查：
  1.被告安克禮於本院準備程序中先是辯稱：證人丙○○等人因
    其無法拿出鉅額撫養費用，為了讓其無法探視小孩，遂誣陷
    其恐嚇云云（見本院卷第38頁），嗣於本院審理時又改稱：
    「警察利用他們的權力來辦我，而且警察當初一直打電話找
    那些告我的人，還教她們做筆錄的時候要如何說，都是經過
    警察的指示來做筆錄，不管誰告我，筆錄都是警察變出來的
    ，而且從頭到尾都是警察找人來告我」、「這個案子都是這
    個警察設計的，要人家來告我」云云（見本院99年4 月30日
    審判筆錄第8 頁）。清楚可見被告安克禮對於證人丙○○等
    人究係為阻擋被告探視周○○，因而對警誣陷其有恐嚇行為
    ，抑或係本件偵辦員警庚○○刻意誘導指示證人丙○○等人
    出面，並對被告安克禮為不利之證述，前後反覆不一，本院
    已難遽信。
  2.其次，被告安克禮雖屢屢於本院審理時或以言詞，或具狀辯
    稱係因其無力支付巨額款項，丙○○及其家人就不願將周○○歸其撫養云云。惟被告安克禮於98年10月22日遭檢察官向
    本院聲請羈押後，直至本院99年1 月15日準備程序進行中，
    始當庭表示丙○○等人為了要向伊索取3 千萬元，因伊無力
    支付，即不願讓周○○歸其撫養云云，所辯是否可信，已非
    無疑。而觀之被告安克禮於98年8 月24日所寄送予丙○○之
    內湖週美郵局第132 號存證信函，其上先是記載：「……。
    雖然我到你哥哥出來談，但卻要我付壹仟伍佰萬元才讓我見
    女兒」云云（見98年度偵字第23566 號卷第76至77頁），嗣
    於本院準備程序中又改稱：「小孩子生出來之後他們要跟我
    要參仟萬台幣才要把小孩給我撫養」云云（見本院卷第38頁
    ），所述遭丙○○家人索討之金額究竟是1,500 萬元或3,00
    0 萬元，而支付該筆金額之條件究竟是讓被告安克禮得以探
    視周○○、抑或完全取得周○○之親權，前後矛盾不一，本
    院更難輕易採信。況再佐以證人丁○○於本院審理時到庭所
    述：「（在被告找你談你妹妹還有小孩的事情期間，你跟他
    之間有無談到如果要撫養小孩的話，被告要拿出多少錢的問
    題？）有，在97年大概9 月的時候，我媽媽他們去龍南路找
    被告討論監護權的事情之前，被告就有帶人去復興北路的住
    家找我父母，因為當時我父母不開門，被告轉而打電戶給我
    ，我擔心我爸媽的安危，我就跟他說他要帶小孩走至少要給
    贍養費，目的是要轉移被告的注意力，希望被告不要衝動作
    危害我父母的事情，但我這樣講不是真的要跟被告拿錢，當
    時我所講的贍養費數額很高，是因為我知道被告根本沒有錢
    ，他也不會拿出來」、「（贍養費的數額你們雙方有無討價
    還價的過程？）完全沒有討論過，從頭到尾就只有在那次電
    話裡面講到一次贍養費的事情」等語（見本院卷第66頁反面
    至第67頁），顯見丁○○縱曾對被告安克禮提出給付巨額款
    項之事，亦係專指被告所應支付丙○○之「贍養費」，要與
    周○○無涉。被告強行穿鑿附會並執以為辯，並不可取。
  3.證人即負責本案移送之臺北縣政府警察局外事科股長警庚○○於本院審理中到庭清楚證稱：「丙○○的親戚是警察，也
    在我們臺北縣政府警察局服務，跟我提到他有一位親戚的女
    兒有遭受到外國人恐嚇的案情，我初步瞭解之後，先問犯罪
    時間是在什麼時候，因為這個警察親戚也不太了解，所以就
    請丙○○自己過來警局說明」、「98年9 月15日做筆錄那天
    ，經由丙○○的證述還有當天陪同丙○○前來的母親戊○、
    兄長丁○○、好像父親癸○○也有來，綜合他們的講法，我
    認為這個外國人作案時間已經很久，而且有恃無恐，加上在
    我們警政系統，一般管區不會去碰外國人這一塊，所以我就
    進行調查」、「我知道被告犯案時間已經長達一年多，最近
    就是他寄出一封存證信函，我跟告訴人他們說這件事情已經
    有一段時間了，舉證上非常困難，而且證人都是親戚，所以
    證據上比較薄弱，我請丁○○提供他內湖住處管理員辛○○
    、李武彥的資料，請他們兩人來做筆錄，取得之後我可以確
    定本案確實有犯罪嫌疑存在，我就開始去偵辦。我有去過被
    告位於平鎮市○○路住處，每次都沒有遇到被告，經過分析
    ，被告大部分都在內湖地區出沒，我就做了一份偵查報告報
    請桃園地檢署主任檢察官壬○○指揮偵辦」等語（見本院99
    年4 月30日審判筆錄第6 至7 頁）。查證人庚○○係司法警
    政人員，與被告或本案證人丙○○等人平日既無交往情誼，
    又無仇恨怨隙，本無故意虛捏其詞以陷被告於不利之動機。
    況其所述前揭內容，非但核與證人丙○○等人前揭所證情節
    不謀而合，更有臺北縣政府警察局解送人犯報告書、拘票等
    資料在卷可佐，堪認其所證實在。是本件被告安克禮事後之
    所以遭警持檢察官所核發之拘票拘提到案並進而查獲犯行，
    原非出於證人丙○○等人主動前往報案所致，純係證人庚○○自行調查後，認被告對社會公共秩序以及被害人之生命、
    身體、自由將有危害行為，且有觸犯刑事法律之虞慮，因而
    主動蒐集資料調查，並於98年9 月15日聯繫證人丙○○等人
    前來警局製作筆錄後，證人丙○○始於同日將被告安克禮所
    寄送之內湖週美郵局存證號碼為132 號存證信函交予警方調
    查（見98年度偵字第23566 號卷第76至77頁）。是以，被告
    辯稱：證人丙○○等人為阻擋其爭取小孩，因而在收受存證
    信函後對之提出告訴云云，顯非事實，並不可採。
  4.再者，依證人庚○○於本院審理中具結所證：「丙○○他們
    先前在臺北及桃園雖然都有向管區報案，可是管區如果聽到
    只是有人在樓下狂按電鈴這樣的行為，沒有瞭解案情的源頭
    ，不會知道涉有恐嚇的犯罪嫌疑，所以管區員警針對這樣單
    一的違序行為，也不會報請檢察官主動偵辦」等語（見本院
    99 年4月30日審判筆錄第6 至7 頁）。顯見證人丙○○等人
    早於案發過程中即一再報警求助，僅係囿於證人丙○○等人
    於報案時並未完整陳述被告安克禮實施恐嚇之前因後果，以
    致管區員警誤認僅係一般男女情感糾葛問題而未介入處理而
    已。此由徵諸證人庚○○在98年9 月15日聯繫證人丙○○等
    人到警局瞭解案情後，尚且先後於98年9 月29日、98年10月
    7 日分別聯繫證人李武彥、辛○○等人到場協助調查，藉以
    慎重確認證人丙○○等人指訴情節之可信性乙情，益顯明白
    。而卷存臺北市政府警察局中山分局99年2 月10日北市警中
    分刑字第09930354100 號函及同年3 月2 日北市警中刑分字
    第09930730500 號回函縱均記載：「經查本分局從未曾受理
    該案」、「經本分局長春路派出所調閱97年1 月、2 月、5
    月民眾報案紀錄、員警工作紀錄簿，均查無相關資料」各等
    語（見本院卷第163 至164 頁），至多僅能證明長春派出所
    於97年1 、2 、5 月並無丙○○、戊○、癸○○之相關報案
    紀錄留存而已，尚無從資已證明被告並無起訴書附表一編號
    1 、2 、3 、5 、7 犯罪時間所指之犯罪事實，從而亦無法
    資以對被告為任何有利認定之依據，併此敘明。
(十二)、被告安克禮再辯稱：乙○○跟我有合夥上的糾紛，因為她不
    願意賠償我公司無法成立的損失，我跟她不是男女朋友云云
    。
  1.查被告安克禮於93年5 月23日與本國女子子○○結婚後，依
    我國所得稅法規定，被告安克禮本應與其配偶子○○合併申
    報其所得。惟經本院函調子○○自94年迄今之立年所得稅申
    報資料結果，除95年度因子○○並未辦理結算申辦（表示當
    年度其等二人之所得合計低於最少申報標準而准許免於申報
    所得稅），以致無法查閱該年度之所得明細資料外，在子○○分別在94年、96年、97年所提出之所得稅申報資料上，一
    一清楚記載子○○之配偶即被告安克禮於各該年度全年薪資
    所得均為「0 」，此有財政部臺灣省北區國稅局中壢稽徵所
    99 年2月3 日北區國稅中壢二字第10991001748 號函附94、
    96 、97 年度綜合所得稅網路結算申報國稅局審核專用申報
    書在卷可稽（見本院卷第129 至138 頁），顯見被告安克禮
    於94、96、97年根本在臺沒有任何薪資所得來源甚明。被告
    安克禮對此雖辯稱：我的錢都放在子○○戶頭云云，惟依前
    揭報稅資料觀之，被告安克禮或其配偶子○○既毫無任何因
    存款所生利息而繳稅之資料，堪認被告安克禮縱有錢存放於
    子○○戶頭內，該筆本金款項之數額亦應不多，否則被告及
    其配偶又豈能不繳納該筆金額所生孳息之稅金。是縱被告就
    此所辯為真，亦仍不足以資為對其具有資力開設公司而為有
    利之認定。而被告於甫遭警拘捕製作警詢筆錄時，即先向警
    方直言其家境貧寒，此有被告警詢筆錄之受詢問人家庭經濟
    狀況欄可參（見98年度偵字第23566 號卷第7 頁），嗣於本
    院審理時，又再翻稱：「錢都是我拿現金給乙○○，現金來
    源是我自己工作，我有在作生意」云云，則被告忽而供稱自
    己貧寒云云，忽而宣稱自己有錢云云，前後所述反覆，亦令
    本院難以確認其實際經濟情況。況再參以：(1)證人丙○○於
    本院審理時具結證稱：「實（從交往到97年10月正式分手這
    段期間，你有給被告錢嗎？）有，我有給，他都會跟我要，
    97 年2月生完小孩之後直到正式分手前，他都會跟我拿錢，
    比如他今天給我三千，隔天就跟我拿回六千元」、「他都是
    用找朋友、去外地、修車等各種不同理由跟我拿錢」、「交
    往期間他都沒有給我錢，是他跟我拿錢。97年2 月生完小孩
    之後到10月這段期間，他會給我錢，但是都會再跟我多要回
    去」等語（見本院卷第103 頁反面至第104 頁）。(2)另觀諸
    證人乙○○於本院審理時所提出其因被告安克禮所購買之93
    93-TU 號自小客車每月清償分期付款之單據、其為被告安克
    禮代為支付之違規罰單及修理費用等資料（見本院卷第184
    、187 至192 頁），亦清楚可見被告安克禮之經濟來源既有
    大部分係來自於交往女子丙○○或乙○○所提供。設若被告
    確係富甲天下之人，何以連其自身出門為代步所使用之車輛
    、違規罰單或零用花費等基本生活開支，均有賴乙○○或丙○○提供。循此以言，被告安克禮是否確有雄厚之經濟能力
    足以負擔公司經營設立，殊值懷疑。
  2.況被告安克禮雖一再辯稱其曾與乙○○合資經營公司云云，
    惟就此均未提出任何相關證據或資料以供本院調查，本院已
    難輕易採信。加以證人乙○○於本院審理時復嚴正否認曾與
    被告合資經營公司，並清楚證稱：「因為我之前工作的法商
    公司是做香水，我也有朋友在臺中開香水工廠，被告就說要
    找我一起做香水的業務，我說他要樣品我可以給他。一開始
    他在提議的時候我有說可以試看看，並且提供了一套沙發給
    他搬到成功路使用，當時被告只有叫我幫他列花費明細讓他
    可以知道要籌多少錢，後來因為被告把車子開走都沒有還我
    ，又有拿電腦外殼扔我，發生了很多事情，我就拒絕跟他合
    夥開公司，所以實際上我也沒有出資，也不知道公司申辦的
    進度如何」等語（見本院卷第159 頁）。衡之被告與乙○○
    僅交往極為短暫之時間，被告復一再出言恫嚇甚至進而出手
    傷害乙○○，以常情而論，任人均不願再與被告有任何之牽
    扯，遑論被告所欲成立之公司名稱，又係以其與丙○○所生
    子女周○○而為命名，此對曾與被告安克禮有男女交往情誼
    之乙○○而言，更屬不堪。循此以觀，本院實難想像乙○○
    有何為經營「○○」公司出錢、出力之動機。尤以成立公司
    經營事業，茲事體大，斷不容輕忽草率，設若被告安克禮確
    曾與乙○○合資成立公司，何以被告始終無法提出相關書面
    證明文件，甚至亦不能指明相關調查證據方向以供本院查證
    ？在在均有可疑。被告安克禮辯稱其與乙○○互有合資糾紛
    云云，本院實難採信。被告以此為辯，自屬無稽。
(十三)、被告安克禮另辯稱：伊需要時間請律師，因伊不會中文，在
    庭又非常害怕，沒有辦法自由陳述，伊一講話就被說藐視法
    庭，不講話又說是不尊重證人，請給伊一點人權云云。惟查
    ：
  1.被告安克禮早於98年10月22日遭警查獲後，經臺北縣政府警
    察局外事科股長庚○○依刑事訴訟法第95條規定告知被告後
    ，被告即在其所聘請之沈昌錡律師在場協助（見98年度偵字
    第23566 號卷第7 至8 頁），嗣於檢察官偵訊及本院羈押訊
    問時，沈昌錡律師亦均於檢察官、本院值班法官訊問時在庭
    為被告提出辯護意旨（見同上偵卷第80至83頁、第154 至
    157 頁，聲羈卷第7 至10頁）。及至被告安克禮於98年12月
    18日遭檢察官起訴送審本院時，猶且委任沈昌錡律師到庭為
    之辯護。嗣於98年12月28日被告解除沈昌錡律師之委任後，
    旋於99年1 月5 日，經被告之配偶子○○另行委任邱鎮北律
    師到庭為之辯護，而邱鎮北律師並因而先後於99年1 月8 日
    、1 月15日、1 月20日、2 月5 日、2 月10日、4 月30日到
    庭為被告進行交互詰問及辯護，另除提出刑事準備狀、刑事
    辯護意旨狀外（本院卷第30至35頁、第142 至148 頁），復
    亦曾以辯護人之身分具狀為被告提出具保停止羈押之聲請，
    有本院99年度聲字第331 號裁定可參。嗣於99年5 月6 日邱
    鎮北律師雖因衝庭而另行委由莊守禮律師到庭為之辯護，然
    因被告央求本院給予其與莊守禮律師討論時間，邱鎮北律師
    為免被告權益受損，遂到庭與莊守禮律師一同為被告進行辯
    護。則由上開警、偵、審進行過程，清楚可見直至99年4 月
    30日審理期日被告當庭解除邱鎮北、莊守禮律師為止，被告
    安克禮均係在受律師在場陪同、辯護之狀況下答辯，受有完
    整辯護權之保障至明。
  2.實由徵之被告於本院審理時歷次提出之99年2 月23日刑事陳
    情狀、99年5 月5 日刑是調查證據狀、99年5 月20日刑事調
    查狀內容，其中多有抄錄邱鎮北律師撰寫書狀內容，甚至黏
    貼相關證人警、偵訊乃至於本院審理筆錄之情況，顯見被告
    安克禮非但因邱鎮北律師向本院聲請閱卷而可取得相關筆錄
    內容閱覽並自行撰寫答辯書狀，其自身亦相當認定邱鎮北律
    師所擬定之訴訟攻防策略。否則又何必再三抄襲律師之辯護
    說詞？詎被告竟無故於99年5 月6 日審理期日，先當庭解除
    邱鎮北及莊守禮律師之委任，以致本院無法於該期日進行證
    據調查程序。經本院當庭諭知被告是否另行聘請辯護人辯護
    請其自行斟酌，惟下次審理期日即將進行實質辯論，並預定
    於該期日辯論終結，請被告妥善準備相關答辯內容，如有聘
    請律師，亦請於99年5 月20日審理期日前詳細閱卷瞭解案情
    後，被告安克禮竟無端當庭怒罵：「我老實跟你講，今天是
    法官你叫律師不要幫我辯護，我才會把這兩個律師解除委任
    ，你還不給我時間讓我為自己閱卷」云云（見本院99年5 月
    6 日審判筆錄第3 頁），所辯甚屬無稽，不值一駁。嗣於99
    年5 月20日本院最後審理期日進行甫始，被告猶以：「我要
    請律師，時間不夠我沒有辦法請」云云而拒絕辯論，經本院
    提示相關證人筆錄並詢問被告有何意見時，被告甚至當庭陳
    稱：「如果我沒有答覆你，我還要繼續開庭嗎，我要時間請
    律師」云云。之後被告或係當庭要求閱覽六法全書、或係宣
    稱自己非常害怕而無法自由陳述云云，無非均係企圖藉此延
    滯訴訟程序之進行，此由徵之其於本院最後陳述時尚且陳稱
    ：「請判我無罪，我什麼都不要，我想回家」等語，益顯被
    告唯恐遭刑事追訴處罰之畏懼與擔心。其就此所辯，自無可
    取。
  3.再者，被告於99年4 月30日本院依職權傳喚查獲員警庚○○
    到庭作證時，當庭在證人身後不斷以不屑語氣出聲干擾證人
    作證，經公訴人對其中斷證人陳述之舉止當庭表示不當，而
    為本院諭知應注意自己開庭態度並尊重證人作證。被告空言
    辯稱：伊不講話就被說是不尊重證人云云，顯非事實，不足
    採信。而被告嗣於99年5 月20日本院最後審理期日，因其一
    再以：「我要請律師，時間不夠我沒有辦法請」、「我要請
    律師」、「被告是外國人，不懂法律，我要看六法全書，我
    非常害怕，沒有辦法自由陳述」云云，無故拒絕本院調查證
    據程序之進行，始遭公訴人當庭聲明異議，並表明被告一再
    以重複理由干擾證據調查及訴訟程序之進行，顯係亦在干擾
    訴訟、藐視法庭等情，亦與被告所辯：伊一講話就被說成藐
    視法庭云云，相去甚遠。茲被告徒以其遭本院制止在庭對證
    人之不當舉止，以及經公訴人表明有延滯訴訟嫌疑之結果，
    即漫指其人權均未受保障云云，無非係諉過卸責之詞，要屬
    子虛，不足採信。
(十四)、被告安克禮又辯稱：所有公司的東西都被乙○○收走，我什
    麼都沒有，她當初算計我，就是為了要把整個公司吃下去，
    她還有跟我爸爸說她沒有告我，我的公司還是存在，公司還
    是我的，但是實際上一切都被她拿走，我現在一無所有，我
    戶頭裡面的錢全部花光了，這些都是乙○○算計我的云云。
    惟查：被告在臺並無任何所得來源，亦無足夠存款資為成立
    公司之資金一節，悉如本院前所認定，被告猶執此為辯，已
    嫌無據。而經本院依職權調取公司及分公司基本資料查詢結
    果，被告所辯之「○○國際有限公司」在我國根本就查無任
    何設立資料（見本院卷第46頁），顯見被告縱有心欲設立公
    司，至多亦僅止於籌備階段而已，準此，證人乙○○究要如
    何如被告所辯：「吃下整個公司」云云，亦屬匪夷所思。況
    依卷附被告安克禮與乙○○二人間於98年10月18日間往返之
    電子郵件內容，復清楚可見乙○○於其所寄送予被告之信件
    中，開宗明義向被告斷然表示：「Khaled, You want me to
    think over again about working with you in our compa
    ny.I have to say,I really don't want.Onl y until rec
    ently,I realized that you don't care or valu e our f
    riendship,what you care about is only "car"&"money"
    」等語，亦清楚可見乙○○絲毫不願與被告合作經營公司甚
    明，於此情況下，更難想像乙○○究有何侵吞被告公司之意
    圖，遑論被告所辯稱之公司自始至終根本並未設立，毫無利
    潤可享，亦難認定乙○○有何霸佔被告公司之動機。而被告
    在本院提示前述公司基本資料查詢結果時，為營造其遭乙○○算價之假象，先向本院表示：「我戶頭裡面的錢全部都花
    光了，這些都是乙○○算計我的」云云，嗣於本院提示相關
    所得申報資料時並告以其於94、96、97年間在臺薪資所得均
    為零時，又改稱：我的錢都放在子○○的戶頭裡云云（見本
    院99年5 月20日審判筆錄第12頁）。清楚可見被告對其帳戶
    內究竟有無存放金錢、而其金錢究竟是放在子○○帳戶內抑
    或放在自己帳戶內而遭乙○○拿走，前後所述反覆矛盾，益
    徵其上開所辯顯非事實，本院難以採信。
(十五)、被告另辯稱：伊為了生意需要，買了一台寶馬轎車，車款是
    被告付的，因為該車需要貸款，被告是外國人跟銀行借不到
    錢，所以跟乙○○講好，用她的名義購買，而頭期款及之後
    的貸款被告會處理云云。但查：經本院詢問銀行公會結果，
    可知已取得我國居留權之外國人本可向我國銀行辦理貸款，
    並由各該銀行自行控管風險（見本院卷第47頁），是被告安
    克禮辯稱：因伊是外國人借不到錢云云，顯與我國金融現制
    有所齟齬，是否可信，已非無疑。況車號9393-TU 號自小客
    車確係由乙○○自行出資購買及繳納分期貸款之事實，既據
    證人乙○○先後於警詢、偵訊及本院審理時證述綦詳，復經
    本院依職權調取該汽車車籍監理資料核閱無誤，並有車輛協
    尋單、尋獲單、汽車買賣合約書、進口與貨物稅完（免）稅
    證明書（車輛用）、臺新國際商業銀行繳款明細、臺北市監
    理處動產擔保交易登記證明書公告等在卷可稽。參以被告甫
    於遭警查獲後，尚且自行向警供稱：「BMW 這台車是乙○○
    的，因為借我的時候車子有撞到，所以才拿去修」等語，事
    後於偵訊時又再供稱：「後來我到看守所有叫我老婆跟尤聯
    絡，但尤不接電話，我被羈押幾天後，尤有找她的朋友叫阿
    賓來跟我會客，要我還車鑰匙，我就請我老婆子○○跟我會
    客後，將鑰匙拿給乙○○的朋友阿賓」等語（見99年度偵字
    第2356 6號卷第12頁、第155 頁），經核俱與證人乙○○於
    警詢時所指稱：「但在98年11月9 日16時18分我收到一封來
    自電話號碼為0000000000（經查該電話所有人為子○○）之
    簡訊，內容為『安克禮要我轉達現在沒有辦法合作開公司，
    他願意退出，由妳全權處理。妳的車鑰匙及行照已請Marco
    轉交給妳，不知道妳收到了嗎？安克禮希望妳可以去看他』
    」等語不謀而合（見98年度偵字第23566 號卷第135 頁）。
    設若該車確係被告安克禮自行出資購買，乙○○僅係單純借
    名之人，被告安克禮為何不於警詢一開始時就清楚向警方交
    代其借名購車之經過？縱其因案遭羈押於看守所，被告安克
    禮亦大可將該車轉交其配偶子○○保管，何來將自己出資購
    買之車輛交還借名者之必要？在在均與常情有悖。是認被告
    就此所辯，無非僅係避重就輕之詞，純屬子虛，全不可信。
(十六)、被告於本院最後審理期日復當庭表示：(1)本案實係警察利用
    職務之便而與乙○○配合算計伊，請求法院勘驗所有證人之
    警詢錄音光碟。(2)為查明員警庚○○是否為使周家人的案件
    可以成立，很早即與乙○○聯繫並聯合乙○○算計伊，請求
    法院調閱庚○○與乙○○二人於98年7 月至12月間之通聯紀
    錄，至於調閱之電話號碼，伊並不知悉云云。(3)為證明伊並
    未毆打乙○○，請求調閱98年9 月7 日乙○○位於新生路25
    巷17號7 樓小辦公室之攝影畫面云云。(4)請求調閱伊所有之
    「k2000j 2002 @hotmail.com」電子郵件信箱於98年7 至11
    月間知所有IP位置，以查明究係何人盜用伊帳號密碼云云。
    經查：
  1.按當事人、代理人、辯護人或輔佐人聲請調查之證據，法院
    認為不必要者，得以裁定駁回之。下列情形，應認為不必要
    ：一、不能調查者。二、與待證事實無重要關係者。三、待
    證事實已臻明瞭無再調查之必要者。四、同一證據再行聲請
    者，刑事訴訟法第163 條之1 第1 項定有明文。又刑事訴訟
    法所稱依法應於審判期日調查之證據，係指與待證事實有重
    要關係，在客觀上顯有調查必要性之證據而言，故其範圍並
    非漫無限制，必其證據與判斷待證事實之有無，具有關聯性
    ，得據以推翻原判決所確認之事實，而為不同之認定，若僅
    係枝節性問題，或所證明之事項已臻明瞭，當事人聲請調查
    之證據，僅在延滯訴訟，甚或就同一證據再度聲請調查，自
    均欠缺其調查之必要性，合先敘明。
  2.查被告於本院審理時既當庭向在庭之證人乙○○表示歉意（
    見本院卷第160 頁），且其早在本院準備程序中又自行承認
    ：「附表二的部分，乙○○本來沒有要告我」等語（見本院
    卷第38頁），在在可知即便係被告自身亦知悉乙○○根本欠
    缺誣告其犯罪之動機與必要，遑論係與員警相互配合算計被
    告。被告徒以其憑空臆測，恣意指摘證人勾串云云，已無可
    取。其進而恃此聲請勘驗所有證人之警詢錄音內容，並請求
    調閱乙○○與員警間之通聯記錄，亦無實益。蓋乙○○是否
    確有與員警配合算計被告安克禮，本與證人丙○○、戊○、
    癸○○、丁○○、己○○、丑○○○、辛○○等人於警詢中
    如何指訴被告犯罪無關，況被告迄至本院言詞辯論終結為止
    ，亦無法清楚指明其所欲調閱之通聯號碼各係如何，是認其
    就此所為證據調查之聲請，實無必要，應予駁回。
  3.其次，關於被告如何於98年9 月7 日，在「臺北市○○路25
    巷17號7 樓」持電腦袋外殼朝乙○○扔擲之事實，既經本院
    認定如上，則被告聲請調閱同日乙○○「位於新生路25巷17
    號7 樓小辦公室」之攝影畫面云云，顯與本件案發地點無關
    ，本院認其聲請調查此部分之證據，因與本案犯罪事實欠缺
    關連性，亦不准許。
  4.再者，關於被告如何以其所有帳號為「k2000j2002@hotmail
    .com」電子郵件信箱寄送傳達不利惡害通知予丙○○之事實
    ，既經本院調閱相關資料而認定如前，則此部分之事實，即
    屬明確。況本院先前復依本於職權函詢臺灣微軟股份有限公
    司關於被告所有帳號為「k2000j2002 @hotmail.com 」之IP
    位置、使用者基本資料、詳細使用歷程（包含IP及COOKIE記
    錄）等資料結果，並據該公司檢附相關使用者資訊、IP位置
    及相關登錄情形，有該公司99年2 月3 日回函在卷（見本院
    卷第12 6至12 8頁），是認被告就此重複為調查證據之聲請
    ，仍無實益，本院礙難准許。
(十七)、綜上所述，被告安克禮前揭所辯無一可採，本件事證已臻明
    確，被告犯行至堪認定，應予依法論科。
三、論罪科刑方面：
(一)、按恐嚇罪之通知危害方法，並無限制，除以積極明示之言語
    舉動外，凡以其他足使被害人理解其意義之方法或暗示其如
    不從，將加危害而使被害人心生畏怖者，均應包括在內（最
    高法院73年度臺上字第1933號判決意旨參照）。其次，縱恐
    嚇內容係以本人以外之至親為對象，但若已足使本人心生畏
    懼，即足以成罪。尤其，基於父母保護子女之立場，雖父母
    未將子女受恐嚇之事轉告子女，但已足使父母本身承受嚴重
    精神壓力及安全威脅，亦應該當恐嚇危害安全罪之構成要件
    （臺灣高等法院95年度上易字第125 號判決要旨參照）。準
    此，被告於犯罪事實欄三、四所示時地，分別各以手舉起擺
    放在客廳內之紅木製板凳作勢欲朝癸○○扔擲，或執起棒球
    棒朝己○○及其友人周金柱所坐沙發位置、地板等處擊打多
    下，均係以傳達將對癸○○、丙○○、戊○、己○○、周金
    柱實施不利惡害之舉動，以及被告於犯罪事實欄八所示時地
    ，以將對乙○○好友或家人不利之言語恐嚇乙○○，均使癸○○、丙○○、戊○、己○○、周金柱、乙○○因而心生恐
    懼，自屬刑法第305 條所規定之「恐嚇」要件無疑。
(二)、是核被告安克禮所為，就犯罪事實欄一、二、三、四、五、
    六部分，均係犯刑法第305 條之恐嚇危害安全罪；就犯罪事
    實欄七部分係犯同法第305 條之恐嚇危害安全罪、同法第27
    7 條第1 項之普通傷害罪；就犯罪事實欄八部分係犯同法第
    305 條之恐嚇危害安全罪；就犯罪事實欄九部分，係犯同法
    第304 條第1 項之強制罪；就犯罪事實欄十部分，係犯同法
    第305 條之恐嚇危害安全罪。
(三)、按刑法第305 條之恐嚇危害安全罪，係指單純以將來加害生
    命、身體、自由、名譽、財產之事，恐嚇他人致生危害於安
    全者而言，如對於他人之生命、身體等，以現實之強暴、脅
    迫手段加以危害要挾，使人行無義務之事或妨害人行使權利
    ，即應構成刑法第304 條之強制罪，縱有恐嚇行為，亦僅屬
    犯強制罪之手段，無更論以恐嚇危害安全罪之餘地（最高法
    院84年度臺非字第194 號判決意旨參照）。查被告安克禮於
    犯罪事實欄九所載時地，既高舉雙手作勢欲毆打乙○○，並
    對之出言脅迫，致使乙○○心生畏懼，不得已變更當時所坐
    沙發座位並行此無義務之事，依上開說明，自應構成刑法第
    304 條第1 項之強制罪，而不另論以恐嚇罪責。至本件檢察
    官於起訴時雖未就被告安克禮以上述言語、舉動對被害人乙○○施以恫嚇並致其心生畏懼，遂移動當時所坐位置，然此
    部強制犯行，與本件已起訴之恐嚇部分，依前揭最高法院判
    決意旨，既有實質上一罪之關係，即為起訴效力所及，本院
    自得併予審理，並變更此部起訴法條。
(四)、再者，被告安克禮於犯罪事實欄二、四、五、七、八、九、
    十所示時地，數次以言語或舉動恫嚇各該被害人，因各該數
    行為係於密切接近之時地實施，復各係侵害同一被害人之法
    益，係於密切接近之時、地實施，侵害被害人丙○○等人之
    意思自由，各行為之獨立性極為薄弱，依一般社會健全觀念
    ，在時間差距上，難以強行分開，在刑法評價上，以視為數
    個舉動之接續施行，合為包括之一行為予以評價，較為合理
    ，則屬接續犯，而為包括之一罪（最高法院最高法院86年臺
    上字第3295號判例要旨參照）。
(五)、被告於犯罪事實欄四所示時地，以一接續之惡害通知行為，
    對象同時兼及丙○○、戊○、己○○及周金柱共4 人，應認
    為係同時侵害丙○○等4 人之意思決定自由法益，而以一行
    為而觸犯數罪名，為同種想像競合犯，依刑法第55條前段之
    規定，從一重以恐嚇危害危害安全罪處斷。
(六)、此外，被告安克禮所犯上開十一罪，犯意各別，行為互殊，
    應予分論併罰。
(七)、末查被告安克禮前於93年間即曾因連續傷害其外遇對象邱子
    菲案件，經臺灣臺北地方法院於94年11月4 日以94年度訴字
    第948 號判處有期徒刑1 年6 月，因其不服提起上訴，經臺
    灣高等法院於95年5 月16日以94年度上訴字第3996號撤銷原
    判決，惟仍判處有期徒刑1 年6 月，嗣被告不服又提起上訴
    ，經最高法院發回後，為臺灣高等法院於98年11月9 日以98
    年度上更(一)字第66號判處有期徒刑8 月，減為有期徒刑4 月
    確定，此有臺灣高等法院被告前案紀錄表在卷可稽。其於本
    案雖不構成累犯，惟已可見其素行不佳。爰審酌被告安克禮
    於前揭司法案件進行期間，猶不知警惕，反而一再違背婚姻
    忠實義務而有外遇出軌，復僅因外遇對象或其家人不遂己意
    ，即動輒出言恐嚇脅迫或以暴力舉動而使人行無義務之事，
    在在可見其自我檢束能力其差無比。參以被告於本院審理期
    間，除曾具狀或以口頭詆毀檢察官、法官、乃至於證人丙○○及乙○○等人外，在證人庚○○到庭證述時，亦不時發出
    不屑語氣干擾證人，其後變本加厲，罔顧法庭秩序，當庭羅
    織諸如法官要律師不要為其辯護該等無稽之談而污衊法院，
    並企圖延滯調查證據及審判程序之進行，逃避刑事追訴處罰
    ，再三挑戰司法威信。由其蔑視法律禁令之情節觀之，若不
    予嚴懲，將使法律規定徒具形式，任人均可恣意蹈越。再兼
    衡被告安克禮於本案審理過程中，非但絲毫不知感念被害人
    丙○○等人當庭表示願意原諒其所為，且先前雖曾當庭向乙○○低頭致歉，事後卻又在乙○○背後虛捏其勾結員警算計
    之言詞，行止實屬卑鄙，令人不齒，其迄今均未與本案任何
    被害人達成和解，犯後態度亦屬惡劣，以及被告之犯罪動機
    、目的、手段、生活狀況等一切情狀，認檢察官具體求刑有
    期徒刑2 年，尚嫌過輕，分別量處如主文所示之刑。再者，
    被告行為時之刑法第41條第8 項原係規定：「第一項至第三
    項規定於數罪併罰，其應執行之刑未逾六個月者，亦適用之
    」，上開規定嗣經司法院大法官會議釋字第662 號解釋認與
    憲法第23條規定有違，且與釋字第36 6號解釋意旨不符，而
    自98年6 月19日起失其效力，並於同年12月30日修正：「第
    1 項至第4 項及第7 項之規定，於數罪併罰之數罪均得易科
    罰金或易服社會勞動，其應執行之刑逾6 月者，亦適用之。
    」，此既係前揭釋字第36 6號解釋意旨有關易科罰金併合處
    罰時定應執行刑法理之明文化，非屬法律變更（最高法院95
    年第8 次刑事庭會議決議意旨參照），即無新舊法比較之問
    題，爰逕適用修正後刑法第41條第8 項規定，定其應執行刑
    之刑暨易科罰金之折算標準，以資懲儆。
(八)、末查被告係約旦籍人士，為外國人，此有外僑居留資料查詢
    —明細內容顯示畫面在卷可查，其在我國多次實施恐嚇、傷
    害，而受有本件有期徒刑以上刑之宣告，嚴重破壞我國治安
    及社會安全，本院認被告並不適於在我國居住，於刑之執行
    完畢或赦免後，有驅逐出境之必要，爰依刑法第95條規定，
    併諭知被告於刑之執行完畢或赦免後，驅逐出境。
乙、無罪部分：
一、公訴意旨略以：(一)、被告安克禮於97年5 月，在臺北市○○○路190 巷13號15樓，基於恐嚇危害安全之犯意，對丙○○
    之母親戊○恫嚇稱：「不用跟我談，我就是法律」等語，使
    戊○心生恐懼，致生危害於安全。(二)、被告安克禮於97年10
    月，帶同3 名真實姓名年籍均不詳成年男子前往丁○○位於
    臺北市○○區○○街210 巷11號住處，以守候之方式恐嚇丁○○，使丁○○心生畏懼，致生危害於安全。(三)、被告安克
    禮於97年11月，帶同真實姓名年籍均不詳之2 、3 名成年男
    子，前往丑○○○位於臺北市○○○路66弄39號1 樓住處，
    以猛敲玻璃門及大聲咆哮方式，恐嚇丑○○○，使丑○○○
    心生畏懼，致生危害於安全。(四)、被告安克禮於98年10月18
    日，在臺北市○○路○ 段332 號4 樓，寄送內容載有「If i
    s it agam we all play; if is it just what u was plan
    ing to then im smart coz i knew it told u abou t it
    and im ready for it ……」等語，恐嚇乙○○，使乙○○
    心生畏懼，致生危害於安全云云，因認被告上開所為，均係
    涉犯刑法第305 條之恐嚇危害安全罪嫌云云。
二、按犯罪事實應依證據認定之，無證據不得認定犯罪事實；又
    不能證明被告犯罪者，應諭知無罪之判決，刑事訴訟法第15
    4 條第2 項、第301 條第1 項分別定有明文。又事實之認定
    ，應憑證據，如未能發現相當證據，或證據不足以證明，自
    不能以推測或擬制之方法，為裁判基礎；且認定犯罪事實所
    憑之證據，雖不以直接證據為限，間接證據亦包括在內，然
    而無論直接證據或間接證據，其為訴訟上之證明，須於通常
    一般之人均不致有所懷疑，而得確信其為真實之程度者，始
    得據為有罪之認定，倘其證明尚未達到此一程度，而有合理
    之懷疑存在而無從使事實審法院得有罪之確信時，即應由法
    院為諭知被告無罪之判決，有最高法院40年臺上字第86號、
    76年臺上字第4986號判例意旨可資參照。又刑法第305 條恐
    嚇危害安全罪之成立，須行為人以加害生命、身體、自由、
    名譽、財產等事項通知他人，使其心生畏懼，致危及其社會
    日常生活之安全感者，始足當之；倘行為人所為之告知內容
    ，對於受告知者之生命、身體、自由、名譽、財產，並未有
    何危及其社會日常生活之安全者，仍難令負該罪責。
三、公訴人起訴意旨認被告安克禮前揭所為涉犯恐嚇危害安全罪
    嫌，無非係以證人戊○、丁○○、丑○○○、丙○○、乙○○各於警詢、偵訊中所為之指訴，為其所憑之論據。
四、訊據被告安克禮堅決否認有何上開犯行，辯稱：我沒有恐嚇
    他們等語。經查：
(一)、關於被告安克禮被訴於97年5 月在臺北市○○○路190 巷13
    號15樓出言恐嚇戊○（即起訴書附表一編號4 ）部分：
  1.證人戊○於偵查中已具結證稱：「97年4 至5 月間我女兒生
    完小孩之後，在我們臺北市○○○路的住家中，因為當時他
    要上來我家，我都不給他進來，他就一直按電鈴，吵到鄰居
    ，並大聲要我們一定要出去，我後來就打開門出去，一出去
    就把門關起來，當時他跟我說不用跟他談，他就是法律，那
    次他講話跟態度很兇，我當時心裡也是很害怕」等語（見他
    字卷第60頁），其後於本院審理時亦證稱：「時間是在97年
    的4 、5 月間，他有來按我家門鈴，我把門打開，我跟他說
    他來幹什麼，他說要來看小孩，小孩是他的，我說他沒有權
    利，但是他說他是爸爸，我說他是爸爸沒有錯，但是法律上
    他沒有任何權利，因為他跟我女兒沒有婚姻關係，他就跟我
    說反正他就是小孩的爸爸，他說的就算數，我有聽到他一直
    罵三字經，但是這次我不知道他有沒有講恐嚇的話」、「他
    是很兇的罵三字經，又敲門敲牆壁」、「一個年輕力壯的男
    子朝我大聲辱罵三字經，三字經都是英文，所以我聽得懂，
    接著又在那邊敲牆壁、敲門，感覺很暴戾，當時的情境就會
    讓我因此感覺到害怕」等語（見本院99年1 月20日審判筆錄
    第22至23頁），並提出其為躲避被告上門而另行租屋遷居之
    相關租賃契約等資料為證。
  2.而依證人戊○前揭所證情節，清楚可見其僅提及被告安克禮
    於案發當天確有大聲辱罵英文三字經、敲門及敲牆壁等行為
    ，但被告安克禮當時既未作勢要毆打戊○，亦無出言恫嚇戊○之行為，由是已難認其對戊○有何等惡害之通知。加以證
    人戊○於本院審理時尚且直言：當天被告跟丙○○談話沒有
    重點，所以我就出去，跟被告說他有老婆，自己都弄不好，
    怎麼能好好照顧我的女兒、孫女，結果被告突然之間情緒不
    好，就開始辱罵三字經、敲門、敲牆壁來發洩自己的情緒，
    我覺得他的目的就是要帶我女兒出去等語（見本院99年2 月
    5 日審判筆錄第6 頁），堪認被告安克禮應係見丙○○拒絕
    其所提外出之邀約，而戊○又直指其無力照顧丙○○、周○○，令其自覺不堪，被告在羞憤之餘，遂於戊○住家門口藉
    由辱罵三字經、敲門、敲牆壁等行為而發洩自己之情緒。然
    被告安克禮當時所為固屬衝動失控且毫無修養可言，惟此仍
    難認係以加害生命、身體、自由、名譽、財產等事項之通知
    而危及戊○社會日常生活之安全。至證人戊○於本院審理時
    固證稱：我覺得安克禮也有藉由辱罵三字經、敲門、敲牆壁
    來讓我們害怕等語（見同上筆錄第6 頁），惟姑不論其上開
    所述，僅係其個人推測之詞，已無從資為認定被告安克禮此
    部份犯行之證據，況其又同時證稱：「（當時你是害怕什麼
    事情？）一個年輕力壯的男人朝我大聲辱罵三字經，……，
    接著又在那邊敲牆壁、敲門，感覺很暴戾，當時的情境就會
    讓我感覺到害怕」等語（見本院99年1 月20日審判筆錄第23
    頁）。惟一般人驟見青壯男子在己面前大聲辱罵三字經、敲
    門、敲牆壁，狀甚激動，本會有所驚懼，是證人戊○戊○縱
    因被告失控之行為舉止而受驚嚇，仍不能因此遽認被告此部
    份行為即屬恐嚇。
(二)、關於被告安克禮被訴於97年10月間帶同3 名年籍不詳成年男
    子前往臺北市○○區○○街210 巷11號恐嚇丁○○（即起訴
    書附表一編號6）部分：
  1.查證人丁○○於警詢、偵訊及本院審理時均一致指陳：安克
    禮大約是在97年10月初帶2 至3 個小弟，到我媽媽家去找我
    妹妹及我妹妹的女兒，結果沒找到人，接著又到我位於臺北
    市○○區○○街210 巷11號的家中找我。因為我事先有接到
    我媽媽的電話通知，說被告馬上就會過來找我，我接完電話
    後，立刻跟樓下警衛說若有人找我，要說我不在，之後並把
    屋內的燈都關掉；過了不久，我往樓下看，就看到被告帶人
    出現在我家樓下叫囂，但他叫囂的內容我不清楚，應該是要
    叫我下去；我沒有直接或間接聽到被告跟我說什麼恐嚇或要
    對我不利的話；當時我因為他們人多，家中又有2 個小嬰兒
    ，所以不敢出面，並覺得害怕；翌日我覺得很不保險，就立
    即帶著簡單行李搬到我岳母家裡去住等語（見他字卷第24、
    61 頁 ，本院99年1 月20日審判筆錄第28頁至第31頁）。
  2.經核證人丁○○上開所述，可知被告安克禮於案發當天乃係
    帶同其數名友人前往丁○○位於桃園縣內湖區○○街210 巷
    11號住處，並為進入大樓找丁○○談話，而在該處大聲喧嘩
    、吵鬧。但其既未當場接觸丁○○而對之實施肢體或言語上
    之恫嚇行為，亦未要求當天值班管理員必須代為轉達任何不
    利惡害之通知予丁○○，此由徵諸證人丁○○於本院審理時
    坦然直言：「（你有無直接或間接聽到、看到被告對你講什
    麼恐嚇你的話？）沒有直接，他都是間接對警衛講的」、「
    （除此之外，被告有無間接對警衛講說要讓你不利的話？）
    沒有」等語（見本院99年1 月20日審判筆錄第30至31頁）、
    「（你上次開庭的時候有講到97年10月間，被告有到你家樓
    下要找你，你當時有要出門嗎？）沒有」等語（見本院99年
    2 月5 日審判筆錄第6 頁），益顯明白。是以，被告在深夜
    帶同友人前往丁○○上址住處，吵鬧要求管理員同意其入內
    找丁○○談話之行為，雖甚屬衝動，且已失控，並影響丁○○之日常生活作息，惟此終仍與刑法第305 條之恐嚇危害安
    全罪構成要件有別，尚難逕以該罪論處。
  3.至證人丁○○於本院審理時固證稱：「（你因為什麼事而對
    被告有於上開時日到你家找你而感到害怕？）因為我媽跟我
    說被告有帶人來，我覺得他不是真的有心要跟我談事情，我
    家裡有小嬰兒，我怕被告衝進我家的時候，我無法保護我家
    人的安全，即便他只是待在樓下管理室我還是覺得不安全，
    怕他會衝進來」云云（見本院99年2 月5 日審判筆錄第6頁
    ）。惟衡諸社會常情，一般民眾遭逢有心人士刻意在自己住
    家附近守候，甚至進而大聲叫囂要求出面談話時，莫不擔憂
    自身及其家人之安危。是證人丁○○證述其因被告帶人前往
    其住處樓下叫囂要求出面，故而感覺害怕等語，至多僅足認
    被告安克禮前揭所為舉止，確已影響丁○○之生活。然被告
    安克禮既係為探視周○○而前往上址要求與丁○○談話，其
    在樓下大聲叫囂之目的顯係為使丁○○代為聯繫丙○○及周
    以心出面。否則，被告安克禮一旦察覺遭受阻擋，為遂其恐
    嚇丁○○之目的，大可要求值班之管理員代為轉達相關不利
    惡害予丁○○知悉。是認被告安克禮前揭舉措，雖有不當，
    並已影響被害人丁○○之日常生活，惟與刑法恐嚇危害安全
    罪之構成要件仍不相符。
  4.再者，證人丁○○於本院審理時又證述：「（當天的大樓管
    理員是否辛○○？）是的，他也是總幹事」、「（辛○○跟
    你講什麼？）他說他有被恐嚇」、「辛○○跟我說被告跟他
    說包包裡面有槍，如果不讓他上樓，被告就要對他不客氣，
    我知道被告帶著幾個小弟，所以我就覺得一定要搬家」、「
    （警衛跟你說他不讓被告上去找你，經被告恐嚇他說他有槍
    ，你在聽警衛轉述的時候，是否覺得害怕？）當然害怕，他
    都有槍了」云云（見本院99年1 月20日審判筆錄第27頁、第
    31 頁 ）。惟其上開所述，核與證人辛○○於本院審理時到
    庭證稱：「我當般的時候被告一共來過兩次，都是要來找丁○○，第一次是晚間7 、8 點的時候，第二次是在凌晨1 、
    2 點，7 、8 點這一次有帶人來，凌晨1 、2 點那次是自己
    來」、「（被告在第二次前往你服務的大廈找丁○○的時候
    ，丁○○有無打電話先預告你不要讓被告上樓？）這次沒有
    。只是在第一次更早之前，丁○○就有當面告訴我，說他最
    近比較忙，可能不在家，如果有人找的話就說不在家」等語
    （見本院99年2 月5 日審判筆錄第9 頁、第12頁），不論係
    證人丁○○所述遭被告到住處樓下叫囂之時間、其要求管理
    員轉知被告自己並不在家各節，均有出入，本院已難遽採。
    況證人丁○○事後縱因聽聞管理員辛○○告知其如何遭被告
    安克禮實施恐嚇而感恐懼，惟其既非被告安克禮下手實施恐
    嚇之目的對象，復係聽聞辛○○之轉述而致生恐懼，本院亦
    難依此即認定被告安克禮對其亦有何等恐嚇行為，併此敘明
    。
(三)、關於被告安克禮被訴於97年11月間，帶同年籍不詳之2 、3
    名男子至丑○○○位於臺北市○○○路66弄39號1 樓住處恐
    嚇丑○○○（即起訴書附表一編號7-1）部分：
  1.查證人丑○○○先後於：(1)警詢中指稱：「（安克禮是什麼
    時候去你家騷擾的？）大概是97年11月初的時候，前前後後
    一共大約4 次，……，前面幾次我是透過玻璃門從旁邊偷看
    到他的，每次他都一直大力敲撞我家的門窗，咆哮著他要找
    他的小孩之類的，第四次的時候他自己開紗窗及玻璃門進入
    我家的玄關，被我兒子擋在客廳前面」、「前面三次他都隔
    著玄關的玻璃門大力敲撞，並且大聲咆哮說他要找他與丙○○所生的小孩，但是我因他侵入我家心生畏懼，所以沒有開
    門回應他……」、「第四次的詳細日期我不記得了，時段大
    約是深夜晚上11點，因為聽到他闖入發出的聲音，我就趕快
    叫我兒子去把他擋在客廳外面，不要再讓他進來，安克禮就
    跟我兒子咆哮說要找他的小孩，安克禮說丙○○他們把小孩
    藏起來，他到我們家來就是要把小孩找出來，我兒子回應他
    說小孩不在我們家，況且我們跟丙○○很久沒有聯絡了，也
    不曉得她們把小孩帶到哪裡，並且告知安克禮他的行為是違
    法的，希望他趕快離開，但是他不聽勸告還作勢一直要闖進
    來，還有看到他帶了另外一個人在外面不曉得要作什麼」等
    語（他字卷第30頁反面至第31頁）；(2)於偵訊中證稱：97年
    11 月 間被告又來我家3 、4 次，每次都帶人過來，被告會
    把我們車庫鐵門拉開，打不開我們家的玻璃門，就猛敲玻璃
    門，並大聲咆哮，因為我們家裡有小嬰兒，都不敢開門；有
    一次因為我沒有關好玻璃門，被告闖進來，讓我很害怕，就
    趕快把小孩抱到房間去，當時我兒子謝克柔也在家，被告就
    跟謝克柔說是我們把他的小孩藏起來，謝克柔跟他說丙○○
    的小孩不在我家，兩人講了快一個鐘頭，一直到謝克柔說要
    報警，被告才離開等語（見他字卷第61至62頁）；(3)於本院
    審理時亦證稱：當天我兒子阻擋不讓被告闖入客廳，並詢問
    被告究係何人、又為何闖入，但被告一直大聲很兇的說：「
    你們把我的小孩藏起來，一定藏在你們家，我要來找小孩」
    ，可是我兒子從頭到尾都沒見過這個人，一聽到他說要來找
    小孩，又來我們家很多次，而且家裡也確實有小孩，讓我會
    擔心萬一他找不到他的小孩，可能把我們的小孩帶走，加上
    被告每次來都會一直敲打玻璃門，又會闖進來，讓我感到害
    怕等語（見本院99年2 月5 日審判筆錄第20頁）。衡之證人
    丑○○○於本院審理時尚且向本院陳明想要原諒被告，並表
    示當初其在接受警詢時，雖確有意對被告提出侵入住宅之告
    訴，且被告數度闖入其住宅之行為亦確已令其倍感驚懼，但
    目前已無再提告之意願等語（見本院99年2 月5 日審判筆錄
    第20至21頁），堪信證人丑○○○並無故意攀誣以陷被告於
    不利之動機，加以被告安克禮於本院審理時亦直言：我有去
    過丑○○○的家兩、三次，有去過車庫等語（見本院99年2
    月10日審判筆錄第3 頁），益徵證人丑○○○上開所證屬實
    而值採信。
  2.茲本院審酌被告安克禮於闖入丑○○○上址住處時，乃係一
    再向丑○○○或其子謝克柔表明其係為探知周○○下落而前
    來，所為舉動雖至屬衝動失控，但其所為之舉止，不論係關
    於闖入丑○○○住處、猛敲玻璃門、並於闖入他人住宅後又
    遲遲不離開等行為，在在均難認係在對丑○○○傳達加害生
    命、身體、自由、名譽、財產等事項之惡害通知。由上開情
    節以觀，被告所為，雖已該當於刑法侵入住宅罪，然侵入住
    宅部分既未經檢察官起訴，被告此部份所為又與刑法恐嚇危
    害安全罪之構成要件不符，自不得逕以恐嚇罪論處。
(四)、關於被告安克禮被訴於98年10月18日在臺北市○○路○ 段33
    2 號4 樓寄送電子郵件恐嚇乙○○（即起訴書附表二編號5
    ）部分：
  1.查被告安克禮對其確於98年10月18日晚間7 時31分許，以帳
    號「k2000j2002 @hotmail.com 」電子郵件信箱，寄送郵件
    主旨為「About 」之電子郵件予乙○○之事實直言不諱，是
    此部分之事實，應可確定。
  2.其次，觀諸該封電子郵件信箱內容，其中既係明白記載：「
    ……i know I have some wronge （應為wrong 之誤）thin
    gs i h ad but u never give me the chance to prove wh
    o iam 」、「dear miaw i know ur simple women（應為wo
    man 之誤）and i wont let get down but its my bad to
    be abd（應為bad 之誤）man with u」、「any way misw（
    應為miaw之誤）i hope when u wake up feel better coz
    i am als so （應為also之誤）dont know how to do with
    many thin gs」、「If is it agam （應為agame 之誤）we
    all pla y 」、「if is it just what u was planing（應
    為planning之誤）to then im sm art coz i knew it i to
    ld u about it and im ready for it 」、「its not one
    day or 3 tim es 」、「what ever i have my plan on ev
    ery things」、「i want it easy bef ore we make no wa
    y to go into」、「all right im rea dy to fix many th
    ings i did to you u just tell me how」、「how i can
    make u feel ha ppy how i can let u forgot my wronge
    （應為wrong 之誤）way and my bad wor ds 」、「rememb
    er i use（應為used之誤）to be nice with u some times
    u know that 」、「i dont wont ur money till now u kn
    ow what iam th inking about that all the time iam ag
    ree about it……」、「miao its adream （應為a dream
    之誤）for me f eel sad so sad u never think how much
    ○○mean to me or to my babe」、「iam al one in taiw
    an i have no f amily no brothers when ia m sick iam
    alone when i mi ss my mother i also cry alon e when
    iam drunk iam sa d……」、「………miao hope u are ok
    and i really ho ope （應為hope之誤）i can be u r fri
    end and also hel p u to do some things together or a
    t 1st frinds………」、「……its just happen u and me
    and i tell u k now i feel what i had done in the pas
    s 6months with u」、「I feel sad andry（應為and try
    之誤）to my sl if （應為self之誤）judt（應為just）do
    nt know how to f ix it」、「If u know how let me kno
    w have anice（應為a nice之誤）day 」、「……feel hap
    py when u ha ve ur owm family ……」、「hope we can
    be good parnter （應為partner 之誤）and best friend
    forever thanku」等語。則由其所撰寫上開信件之前後文內
    容，清楚可見被告安克禮於信件甫始即先向乙○○坦承先前
    曾對其做過很多錯事，其對待乙○○之方式並不好，隨後於
    信件中表示如起訴書所記載之文字，亦即：「若這是一個我
    們玩的遊戲」、「若這就是你所計畫中要作的」、「那麼我
    很聰明，因為我知道這些都是我告訴過你的，而我也已經準
    備好了」等語，則單由前揭文字用語，既均未見被告安克禮
    對乙○○有何惡害之通知，循此已難認刑法第305 條恐嚇危
    害安全罪所規定之構成要件相當。
  3.況遍觀通篇信件內容之前後文意，但見被告安克禮為求討好
    、安撫乙○○，放下身段向乙○○詢問其究應如何始能彌補
    先前曾對乙○○所為錯事，方能使乙○○感到開心並忘懷其
    已做過之錯事及說過之惡言，被告安克禮為攫取乙○○之同
    情，又不惜放下尊嚴，向乙○○哀嘆自己在臺生活之不順，
    最後更藉由祝福乙○○，表達希望能與乙○○永遠當好朋友
    之期望，除此之外則無其他。
  4.至證人乙○○於警詢時先是指稱：「安克禮在當天晚上乙期
    電子信箱jackjack（k2000j2002@hotmail.com）回覆，他反
    駁他並未對我做出任何不當的行為，如果大家要一起玩遊戲
    的話，他已經做好萬全的準備；他是個聰明的人，對於所有
    的事情都早已有所計畫，絕非短暫的一天或是幾次而已」、
    「我看了安克禮的回信後，覺得受到恐嚇，因為他之前經常
    向我表示認識松山一帶的黑道人士，我擔心他會對我的家人
    不利……」等語（見98年度偵字第23566 號卷第132 頁），
    嗣於偵查證稱：「上開郵件裡面有一段被告恐嚇我的話，意
    思是如果我要跟他玩的話，他已經做好萬全的準備，他會跟
    我玩到底，我覺得被告是叫我不要跟他玩，要聽他的話，否
    則他會找我麻煩，我看了心裡會害怕等語（見98年度偵字第
    23566 號卷第146 頁），又於本院審理時證稱：「我是在98
    年10月18日在我姊姊內湖區○○○路○ 段某處的家收信，有
    收到被告發給我的電子郵件，我看到了偵卷裡面的電子郵件
    ，有用英文寫，如果你要跟我玩遊戲，我們就一起玩，又說
    你計畫要這麼做的話，我很聰明，我知道要怎麼做，我以前
    已經告訴過你了，我已經準備好了，不是只是一天或三次而
    已，我所有的事情都已經計畫好了。我因為他對於我的家人
    居住地址、細節都非常瞭解，我擔心家人的安危，所以聽到
    他說什麼事情都計畫好了，就感到非常害怕」等語（見本院
    卷第157 頁）。顯見證人乙○○對於被告安克禮所為前揭電
    子郵件內容之解讀，前後實有差異，況經本院細繹被告安克
    禮所寄送予乙○○之前揭電子郵件，其中關於乙○○所指訴
    之該段內容，由該信件外在文字之呈現，已未見有何惡害之
    傳達，另通篇觀察全部信件內容，並前後比對告訴人乙○○
    所指訴上開內容之文義，亦難認被告安克禮有何故意依此對
    乙○○施以威嚇之情。是認證人乙○○就此部分所為指訴，
    核與卷存信件內容所載尚有未合，本院難依其所述，遽為對
    被告安克禮不利之認定。
(五)、綜上所述，因起訴書附表一編號4 、6 、7-1 號，以及附表
    二編號5 部分所指被告安克禮涉嫌恐嚇之部分，均不該當於
    刑法恐嚇危害安全罪之構成要件，此外，本院復查無其他積
    極證據足認被告安克禮此部份確有檢察官所指之上述犯行，
    揆諸前揭說明，自應為就此部分均無罪之諭知。
丙、不另為無罪諭知部分：
    公訴意旨再以：被告安克禮於98年10月21日，前往乙○○母
    親位於臺北市○○街57之16號4 樓住處，以直按門鈴並大聲
    喊叫要乙○○出來之方式，恐嚇乙○○，使乙○○心生畏懼
    ，致生危害於安全。因認被告就此所為，亦涉犯刑法第305
    條之恐嚇危害安全罪嫌云云。惟查細繹證人乙○○於警詢、
    偵訊乃至於本院審理時，乃一致陳稱被告安克禮於98年10月
    21日前往其母親位於臺北市○○街57之16號4 樓住處騷擾滋
    事，且其母親唯恐被告安克禮來意不善，尚且委由乙○○之
    弟媳廖婕汝出面應門，被告安克禮並於廖婕汝拒不交予乙○○之聯絡電話後，出言恫嚇廖婕汝並使之心生畏懼等情，惟
    其自始至終既未提及被告安克禮於案發當時如何對之直接施
    以恫嚇，亦未表示被告安克禮究係如何要求廖婕汝代為轉告
    將對之施以何等不利惡害之情形，核與證人廖婕汝到庭所證
    相符，是本院尚難認定被告安克禮於上開時地對乙○○有何
    恐嚇之犯行，則公訴意旨就此部分所指事實，即屬無法證明
    ，本應為無罪之諭知，惟公訴人因認此部分於前開認定有罪
    部分（即因被告恫嚇被害人廖婕汝所犯刑法第305 條之罪部
    分）亦屬想像競合之法律關係，爰不另為無罪之諭知。
據上論斷，應依刑事訴訟法第299 條第1 項前段、第300 條、第
301 條，刑法第277 條第1 項、第304 條第1 項、第305 條、第
51條第5 款、第41條第1 項前段、第8 項、第95條，刑法施行法
第1 條之1 第1 項、第2 項前段 ，判決如主文。
本案經檢察官吳佳美到庭執行職務。
中    華    民    國    99    年     5    月    31   日
                  刑事第八庭    法  官  呂綺珍
附錄論罪科刑法條：
中華民國刑法第304條
（強制罪）
以強暴、脅迫使人行無義務之事或妨害人行使權利者，處3 年以
下有期徒刑、拘役或3 百元以下罰金。
前項之未遂犯罰之。
中華民國刑法第305條
（恐嚇危害安全罪）
以加害生命、身體、自由、名譽、財產之事，恐嚇他人致生危害
於安全者，處2 年以下有期徒刑、拘役或3 百元以下罰金。
以上正本證明與原本無異。
如不服本判決應於收受判決後10日內向本院提出上訴書狀，並應
敘述具體理由。其未敘述上訴理由者，應於上訴期間屆滿後20日
內向本院補提理由書(均須按他造當事人之人數附繕本)「切勿逕
送上級法院」。
                                書記官  范升福
中    華    民    國    99    年    6     月    4     日

司法院資訊處製作；財團法人民間司法改革基金會備份。
